---
title: "Bayesianische Statistik"
session: 7
subtitle: "Teil 5b <br/> Bayes Factors"
author: "Andrew Ellis"
# institute: "Kognitive Psychologie, Wahrnehmung und Methodenlehre, Universität Bern"
institute: "Methodenkurs Neurowissenschaft im Computerlab"
date: "`r Sys.Date()`"
output:
  xaringan::moon_reader:
    lib_dir: libs
    css: ["css/xaringan-themer.css", "css/slides-style.css"]
    nature:
      highlightStyle: github #solarized-light # github
      highlightLines: true
      ratio: 16:10
      countIncrementalSlides: false
      slideNumberFormat: |
        <div class="progress-bar-container">
          <div class="progress-bar" style="width: calc(%current% / %total% * 100%);">
          </div>
        </div>
---

```{r child = "setup.Rmd"}
```

```{r load-packages, include=FALSE, warning=FALSE}
library(tidyverse)
library(rmarkdown)
library(kableExtra)
library(countdown)

theme_set(theme_grey(base_size = 14) +
            theme(panel.grid = element_blank()))
```



## Schätzung von Bayes Factors

1) Savage-Dickey Density Ratio

2) `bridge sampling` Package

3) `BayesFactor` Package

4) JASP: [jasp-stats.org/download](https://jasp-stats.org/download/)


---

Wir nehme als Beispiel einen simulierten Datensatz vom Package [bcogsci](https://github.com/bnicenboim/bcogsci). Falls Sie das Package nicht installieren können, können Sie einfach das File `df_contrasts1.rda` von hier [downloaden](https://github.com/bnicenboim/bcogsci/tree/master/data).

Wir haben eine abhängige Variable `DV` (Reaktionzeit) in 2 Gruppen, F1 mit $\mu_1=0.8$ Sekunden. und F2 mit $\mu_2=0.4$ Sekunden. Die Daten sind von 10 simulierten Vpn.

---


.panelset[
.panel[.panel-name[Daten laden]

```{r}
library(bcogsci)
data("df_contrasts1") 
df_contrasts1
```
]

.panel[.panel-name[Daten laden (Alternativmethode)]

```{r include=TRUE, eval=FALSE}
df_contrasts1 <- load("data/df_contrasts1.rda")
df_contrasts1
```
]

.panel[.panel-name[Daten zusammenfassen]

```{r}
df_contrasts1_sum <- df_contrasts1 %>% 
  group_by(F) %>% 
  summarise(mean = mean(DV),
            sd = sd(DV),
            se = sd/sqrt(n()))
df_contrasts1_sum
```

]

.panel[.panel-name[Plot]
```{r}
df_contrasts1_sum %>% 
  ggplot(aes(F, mean)) +
  geom_errorbar(aes(ymin = mean-se, ymax = mean+se),
                width = 0.2, size=1, color="blue") +
  geom_point(size = 4) +
  geom_line(aes(group = 1), linetype = 3)
```

]]


---

## Parameterschätzung


```{r}
library(brms)

get_prior(DV ~ 1 + F,
          data = df_contrasts1)

```

---

## Parameterschätzung


```{r}
priors <- prior(normal(0, 1), class = b)
```

```{r}
fit1 <- brm(DV ~ 1 + F,
            data = df_contrasts1,
            family = gaussian(),
            prior = priors,
            cores = parallel::detectCores(),
            file = "models/BF_fit_F1", 
            file_refit = "on_change") 
```



---


```{r}
round(fixef(fit1),3)
```


```{r}
mcmc_plot(fit1)
```

---

class: middle

.pull-left-narrow[
  .huge-blue-number[1]
]
.pull-right-wide[
  .larger[
  Savage-Dickey Density Ratio
  ]
]

---

## Savage-Dickey Density Ratio



```{r}
fit2 <- brm(DV ~ 1 + F,
            data = df_contrasts1,
            family = gaussian(),
            prior = priors,
            sample_prior = TRUE, #<<
            cores = parallel::detectCores(),
            file = "models/BF_fit_F2", 
            file_refit = "on_change") 
```



---

## Savage-Dickey Density Ratio

```{r}
fit2 %>% 
  mcmc_plot(c("b_FF2", "prior_b"))
```



---

## Savage-Dickey Density Ratio


```{r}
h1 <- fit2 %>% 
  hypothesis("FF2 = 0")
h1
```

---

## Savage-Dickey Density Ratio

```{r}
BF01 <- h1$hypothesis$Evid.Ratio
BF01
```
```{r}
BF10 <- 1/BF01
BF10
```


---

class: middle

.pull-left-narrow[
  .huge-blue-number[2]
]
.pull-right-wide[
  .larger[
  Bridge sampling
  ]
]

---


## Bridge sampling


```{r}
fit3 <- brm(DV ~ 1 + F,
            data = df_contrasts1,
            family = gaussian(),
            prior = priors,
            save_pars = save_pars(all = TRUE), #<<
            iter = 1e4, #<<
            cores = parallel::detectCores(),
            file = "models/BF_fit_F3", 
            file_refit = "on_change") 
```


---

## Bridge sampling

Nullmodell (Vergleichsmodell) mit default Priors für Intercept und sigma.

```{r}
fit4 <- brm(DV ~ 1,
            data = df_contrasts1,
            family = gaussian(),
            save_pars = save_pars(all = TRUE), #<<
            iter = 1e4, #<<
            cores = parallel::detectCores(),
            file = "models/BF_fit_F4", 
            file_refit = "on_change") 
```



---

## Bridge sampling

```{r echo=TRUE, results='hide'}
BF <- bayes_factor(fit3, fit4)
```

```{r}
BF
```


Bayes factor für Nullmodell: $BF_{01}$

```{r}
# Estimated Bayes factor in favor of fit4 over fit3
1/BF$bf
```


---

class: middle

.pull-left-narrow[
  .huge-blue-number[3]
]
.pull-right-wide[
  .larger[
  BayesFactor Package
  ]
]

---

## BayesFactor Package

```{r message=FALSE, warning=FALSE}
library(BayesFactor)
bf = ttestBF(formula = DV ~ F, data = df_contrasts1)

bf
```


---

class: middle

.pull-left-narrow[
  .huge-blue-number[4]
]
.pull-right-wide[
  .larger[
   JASP
  ]
]

---

## JASP

- Daten als CSV exportieren:
```{r}
library(readr)

df_contrasts1 <- read_csv("https://raw.githubusercontent.com/kogpsy/neuroscicomplab/main/data/df_contrasts1.csv")

df_contrasts1 %>% 
  write_csv(file = "data/df_contrasts1.csv")
```

- Öffnen Sie den Datensatz in JASP

---

.your-turn[
Versuchen Sie, in JASP einen Bayes Factor zu schätzen.

- Sie sollten zuerst den BF vom `BayesFactor` Package replizieren.
- Stellen Sie Prior und Posterior grafisch dar.
- F¨ühren Sie eine **Robustness Check** durch.
- Führen Sie eine **Sequential Analysis** durch.
]

```{r echo=FALSE}
countdown(minutes = 15)
```



---

## Bayesian Anova 

.your-turn[
Öffnen Sie in JASP den `Bugs` Datensatz (ANOVA), und versuchen Sie Bayes Factors zu schätzen.

Vpn mussten Ratings angeben, wie sehr sie [Arthropoden](https://de.wikipedia.org/wiki/Gliederf%C3%BC%C3%9Fer) töten wollten.

- Versuchen Sie, eine repeated-measures Bayesian ANOVA durchzuführen.
- Einen Beispielbericht finden Sie hier: [https://osf.io/wae57/](https://osf.io/wae57/).
]

```{r echo=FALSE}
countdown(minutes = 15)
```
