---
title: "Datenanalyse"
session: 11
subtitle: "Teil 8 <br/> Shift Function"
author: "Andrew Ellis"
# institute: "Kognitive Psychologie, Wahrnehmung und Methodenlehre, Universität Bern"
institute: "Methodenkurs Neurowissenschaft im Computerlab"
date: "2021-04-27"
output:
  xaringan::moon_reader:
    lib_dir: libs
    css: ["css/xaringan-themer.css", "css/slides-style.css"]
    nature
      highlightStyle: github #solarized-light # github
      highlightLines: true
      ratio: 16:10
      countIncrementalSlides: false
      slideNumberFormat: |
        <div class="progress-bar-container">
          <div class="progress-bar" style="width: calc(%current% / %total% * 100%);">
          </div>
        </div>
---

```{r child = "setup.Rmd"}
```

```{r load-packages, include=FALSE, warning=FALSE}
library(tidyverse)
library(rmarkdown)
library(kableExtra)
library(countdown)

theme_set(theme_grey(base_size = 14) +
            theme(panel.grid = element_blank()))
```



## Reaktionszeiten

Reaktionszeiten sind neben binären Daten ebenfalls sehr häufig anzutreffen in der experimentellen Psychologie/Neuroscience

- Reaction tasks
- Go/No Go tasks
- Discrimination tasks


Wir gehen davon, aus, dass die Zeit, die benötigt wird, um einen Task auszuführen, bedeutsam ist.


---

## Beipiel

Daten aus einem Experiement mit 3 Blöcken:

1) Reaction task

Versuchspersonen drücken SPACE-Taste wenn ein Stimulus erscheint (Quadrat oder Kreis).
Outcome Variable: Reaktionszeit


2) Go/No-Go task

Versuchspersonen drücken SPACE-Taste wenn Target erscheint (entweder Quadrat oder Kreis)
Outcome Variable: Reaktionszeit und Antwort

3) Discrimination task

Versuchspersonen drücken F-Taste wenn ein Quadrat erscheint, J-Taste wenn ein Kreis erscheint.
Outcome Variable: Reaktionszeit und Antwort


**Annahme**: Versuchspersonen brauchen im Reaction task am wenigsten Zeit, um eine korrekte Antwort zu geben, gefolgt vom Go/No-Go task. Im Discrimination task brauchen Versuchspersonen länger, um korrekte Antworten zu geben.

---


.panelset[
.panel[.panel-name[Daten laden]


```{r}
mentalchronometry <- read_csv("https://raw.githubusercontent.com/kogpsy/neuroscicomplab/main/data/mental-chronometry.csv") %>% 
  mutate(across(c(subj, block, stimulus, handedness, gender), ~as_factor(.)))
```

]

.panel[.panel-name[Zufällig Vpn auswählen]

```{r message=FALSE, warning=FALSE}
subjects <- sample(levels(mentalchronometry$subj), 6)
df <- mentalchronometry %>% 
  filter(subj %in% subjects)
```

]

.panel[.panel-name[Histogramme]


```{r message=FALSE, warning=FALSE}
df %>% 
  ggplot(aes(RT, fill = block)) +
  geom_histogram(alpha = 1.0, position = "identity") + 
  scale_fill_viridis_d(end = 0.8) +
  facet_grid(block ~ subj, scales = "free_x") +
  theme(legend.position = "none")
```

]

.panel[.panel-name[Violin Plots]



```{r}
df %>% 
  filter(subj %in% subjects) %>% 
  ggplot(aes(y = RT, x = block, fill = block)) +
  geom_violin(alpha = 0.6) +
  geom_jitter(width = 0.1) +
  scale_fill_viridis_d(end = 0.8) +
  facet_wrap(~ subj, scales = "free_x") +
  theme(legend.position = "none")
```


]]

---


.your-turn[

1) Überlegen Sie sich, was Sie mit diesen Daten machen können

2) Welche Kennzahlen eignen sich gut, um die Daten zu beschreiben?

3) Berechnen Sie die mittlere Reaktionszeit pro Block für jede Person individuell.

4) Berechnen Sie die mittlere Reaktionszeit pro Block über alle Personen aggregiert.
]
