---
title: "4. Sitzung"
session: 4
subtitle: "Daten verarbeiten"
author: "Andrew Ellis"
# institute: "Kognitive Psychologie, Wahrnehmung und Methodenlehre, Universität Bern"
institute: "Neurowissenschaft Computerlab FS 22"
date: "2022-03-15"
output:
  xaringan::moon_reader:
    lib_dir: libs
    css: ["css/xaringan-themer.css", "css/slides-style.css"]
    nature:
      highlightStyle: github #solarized-light # github
      highlightLines: true
      ratio: 16:10
      countIncrementalSlides: false
      slideNumberFormat: |
        <div class="progress-bar-container">
          <div class="progress-bar" style="width: calc(%current% / %total% * 100%);">
          </div>
        </div>
---

```{r child = "setup.Rmd"}
```

```{r load-packages, include=FALSE, warning=FALSE}
library(tidyverse)
library(rmarkdown)
library(countdown)
```


class: middle

.pull-left-narrow[
  .huge-blue-number[1]
]
.pull-right-wide[
  .larger[
    Data cleaning
  ]
]

---

## Data cleaning

Nun wollen wir versuchen, einzelne Trials, zu identifizieren, in denen Versuchpersonen nicht aufgepasst haben, oder einfach geraten wurde. In solchen Fällen wäre die Qualität der Daten nicht gut genug. 

--

Am häufigsten werden die folgenden beiden Kriterien verwendet, um entweder einzelne Datenpunkte, oder Versuchspersonen, auszuschliessen:

1) Versuchspersonen, deren Accuracy < 50% ist.

2) Trials, in denen die Antwort zu schnell oder zu langsam war.



---

class: middle

.pull-left-narrow[
  .huge-blue-number[2]
]
.pull-right-wide[
  .larger[
    Daten zusammenfassen
  ]
]

---

## Daten zusammenfassen

- Pro VP / Bedingung
- über VPs aggregieren

---

class: middle

.pull-left-narrow[
  .huge-blue-number[3]
]
.pull-right-wide[
  .larger[
    Selber ausprobieren
  ]
]

---


## Probieren Sie es selber!

.your-turn[
Learning by doing! Expertise in R erreicht man nur, wenn man selber ausprobiert.
]


- Daten mit `esquisse` visualisieren:

```r
install.packages("esquisse")
library(esquisse)
esquisser()
```


```{r echo=FALSE}
countdown(minutes = 25)
```

