---
title: "Bayesianische Statistik"
session: 3
subtitle: "Teil 4 <br/> Hierarchische Modelle mit brms"
author: "Andrew Ellis"
# institute: "Kognitive Psychologie, Wahrnehmung und Methodenlehre, Universität Bern"
institute: "Methodenkurs Neurowissenschaft im Computerlab"
date: "`r Sys.Date()`"
output:
  xaringan::moon_reader:
    lib_dir: libs
    css: ["css/xaringan-themer.css", "css/slides-style.css"]
    nature:
      highlightStyle: github #solarized-light # github
      highlightLines: true
      ratio: 16:10
      countIncrementalSlides: false
      slideNumberFormat: |
        <div class="progress-bar-container">
          <div class="progress-bar" style="width: calc(%current% / %total% * 100%);">
          </div>
        </div>
---

```{r child = "setup.Rmd"}
```

```{r load-packages, include=FALSE, warning=FALSE}
library(tidyverse)
library(rmarkdown)
library(countdown)
```



## Hierarchische Modelle

<!-- library(lmerTest) -->
<!-- options(contrasts=c('contr.sum', 'contr.poly')) -->
<!-- anova(lmer(y ~ x + (1|subj),data=myDat),ddf="Kenward-Roger") -->

<!-- library(afex) -->
<!-- mixed(y ~ x + (1|subj), type=3,method="KR",data=myDat)  -->


In dieser Sitzung behandeln wir messwiederholte Daten.  Dabei stellen wir uns vor allem die Frage:


Wie können wir Messwiederholung als lineares Modell formulieren?


--

Wir fangen mit einem simplen Beispiel an, und untersuchen im zweiten Teil ein etwas komplexeres experimentelles Design.

---

class: middle

.pull-left-narrow[
  .huge-blue-number[1]
]
.pull-right-wide[
  .larger[
  Mittelwerte schätzen
  ]
]

---

## Wieder mal ein IQ Beispiel

Wir haben dieses Mal 3 Personen, und von jeder Person 3 Messungen. Das Beispiel kommt dieses Mal aus dem Buch von Lee & Wagenmakers.

.footnote[
Lee, Michael D., and Eric-Jan Wagenmakers. Bayesian Cognitive Modeling: A Practical Course. Cambridge: Cambridge University Press, 2014. https://doi.org/10.1017/CBO9781139087759.
]


.panelset[
.panel[.panel-name[Create data]

```{r}
IQwide <- tribble(
  ~A, ~B, ~C,
  110, 105, 115,
  105, 112, 108,
  102, 113, 130
)
```
]
.panel[.panel-name[Pivot longer]

```{r}
IQdata <- IQwide %>% 
  pivot_longer(everything(), names_to = "Person", values_to = "IQ") %>% 
  mutate(Person = as_factor(Person)) %>% 
  arrange(Person)
```
]
.panel[.panel-name[Data]

```{r}
library(kableExtra)
IQdata %>% 
  kbl() %>% 
  scroll_box(width = "500px", height = "200px")
```

]
]

---

## Punktschätzung




```{r}
se <- function(x) sd(x)/sqrt(length(x))

IQdata %>% 
  group_by(Person) %>% 
  summarise(mean = mean(IQ),
            sd = sd(IQ),
            se = se(IQ))
```

---

```{r}
IQdata %>% 
  ggplot(aes(Person, IQ)) +
  geom_point()
```


---


.discussion[
Wie würden Sie diese Daten analysieren?


- Die Daten sind messwiederholt. Für jede Person haben wir 3 Messungen.


- Welche Frage könnte hier interessant sein?
- Welche Methode(n) würden Sie hier anwenden?
- Bei Person 3 gibt einen _Ausreisser_. Was würden Sie tun?

]

```{r echo=FALSE}
countdown(minutes = 3)
```

---


## Parameterschätzung

Das Ziel ist es nun, sowohl die 3 latenten IQs zu schätzen, als auch den Gruppenmittelwert

Wir haben folgende Möglichkeiten:

- __No pooling:__ Wir tun so, als ob die Personen alle nichts miteinander zu tun haben.

- __Complete pooling:__ Wir tun so, als ob alle Messungen von derselben Person kommen.

- __Partial pooling:__ Wir berücksichtigen, dass die Messungen von 3 verschiedenen Personen kommen. Wir glauben, dass Information, welche wir über eine Person haben, auch die Schätzung der anderen Personen beeinflussen sollte.


---

## No pooling



```{r}
library(brms)
get_prior(IQ ~ 0 + Person,
          data = IQdata)
```


---

## No pooling

```{r message=FALSE, warning=FALSE}
m_no_pool <- brm(IQ ~ 0 + Person,
                 data = IQdata,
                 file = "models/m_no_pool")
```


---

## Complete pooling


```{r}
get_prior(IQ ~ 1,
          data = IQdata)
```


---

## Complete pooling

```{r message=FALSE, warning=FALSE}
m_comp_pool <-  brm(IQ ~ 1,
                 data = IQdata,
                 file = "models/m_comp_pool")
```


---

## Partial pooling


```{r}
get_prior(IQ ~ 1 + (1 | Person),
                 data = IQdata)
```


---

## Partial pooling


```{r echo=FALSE}
library(tidybayes)
priors <- get_prior(IQ ~ 1 + (1 | Person),
                 data = IQdata)

priors %>%
  parse_dist(prior) %>%
  ggplot(aes(y = class, dist = .dist, args = .args)) +
  stat_dist_halfeye() +
  labs(
    title = "Prior Verteilungen",
    subtitle = "im Partial Pooling Modell",
    x = NULL
  )
```


---

## Partial pooling

```{r message=FALSE, warning=FALSE}
m_part_pool <-  brm(IQ ~ 1 + (1 | Person),
                 data = IQdata,
                 file = "models/m_part_pool")
```




---


.panelset[
.panel[.panel-name[No Pooling]

```{r}
m_no_pool
```

]

.panel[.panel-name[Complete Pooling]
```{r}
m_comp_pool
```

]
.panel[.panel-name[Partial Pooling]

```{r}
m_part_pool
```
]
]

---

## Partial Pooling

```{r}
f <- fixef(m_part_pool, summary = FALSE)
r <- ranef(m_part_pool, summary = FALSE)
```



```{r}
library(tidybayes)

get_variables(m_part_pool)

person_effects <- m_part_pool %>%
  spread_draws(b_Intercept, r_Person[Person, Intercept]) %>%
  # add the grand mean to the person-specific deviations
  mutate(mu = b_Intercept + r_Person)
```


---

```{r}
person_effects %>% 
  median_qi(mu)
```

```{r}
fixef(m_no_pool)
```

---

.panelset[
.panel[.panel-name[Plot Code]

```{r, echo=TRUE, eval=FALSE}
person_effects %>% 
  ggplot(aes(mu, Person)) +
  stat_halfeye(fill = "#A2BF8A") +
  geom_vline(xintercept = fixef(m_part_pool)[1, 1], color = "#839496", size = 1) +
  geom_vline(xintercept = fixef(m_part_pool)[1, 3:4], color = "#839496", linetype = 2) +
  labs(x = expression("Personen-spezifische Mittelwerte"),
       y = "Personen") +
  theme(panel.grid   = element_blank(),
        axis.ticks.y = element_blank(),
        axis.text.y  = element_text(hjust = 0)) 
```
]
.panel[.panel-name[Plot]

```{r echo=FALSE}
person_effects %>% 
  ggplot(aes(mu, Person)) +
  stat_halfeye(fill = "#A2BF8A") +
  geom_vline(xintercept = fixef(m_part_pool)[1, 1], color = "#839496", size = 1) +
  geom_vline(xintercept = fixef(m_part_pool)[1, 3:4], color = "#839496", linetype = 2) +
  labs(x = expression("Personen-spezifische Mittelwerte"),
       y = "Personen") +
  theme(panel.grid   = element_blank(),
        axis.ticks.y = element_blank(),
        axis.text.y  = element_text(hjust = 0)) 
```
]
]



---

## Vergleich mit No Pooling: Shrinkage

.panelset[
.panel[.panel-name[Plot Code]

```{r, echo=TRUE, eval=FALSE}
col <- viridis::viridis(3, begin = 0.2, end = 0.8)

person_effects %>% 
  ggplot(aes(mu, Person, fill = Person)) +
  stat_halfeye(alpha = 0.6) +
  geom_vline(xintercept = fixef(m_part_pool)[1, 1], color = "#ECCC87", 
             size = 1) +
  geom_vline(xintercept = fixef(m_no_pool)[1, 1], color = col[1], 
             size = 1) +
  geom_vline(xintercept = fixef(m_no_pool)[2, 1], color = col[2], 
             size = 1) +
   geom_vline(xintercept = fixef(m_no_pool)[3, 1], color = col[3], 
              size = 1) +
  scale_fill_viridis_d(begin = 0.2, end = 0.8) +
  labs(x = expression("Personen-spezifische Mittelwerte"),
       y = "Personen") +
  theme(panel.grid   = element_blank(),
        axis.ticks.y = element_blank(),
        axis.text.y  = element_text(hjust = 0)) 
```
]
.panel[.panel-name[Plot]

```{r, echo=FALSE}
col <- viridis::viridis(3, begin = 0.2, end = 0.8)

person_effects %>% 
  ggplot(aes(mu, Person, fill = Person)) +
  stat_halfeye(alpha = 0.6) +
  geom_vline(xintercept = fixef(m_part_pool)[1, 1], color = "#ECCC87", 
             size = 1) +
  geom_vline(xintercept = fixef(m_no_pool)[1, 1], color = col[1], 
             size = 1) +
  geom_vline(xintercept = fixef(m_no_pool)[2, 1], color = col[2], 
             size = 1) +
   geom_vline(xintercept = fixef(m_no_pool)[3, 1], color = col[3], 
              size = 1) +
  scale_fill_viridis_d(begin = 0.2, end = 0.8) +
  labs(x = expression("Personen-spezifische Mittelwerte"),
       y = "Personen") +
  theme(panel.grid   = element_blank(),
        axis.ticks.y = element_blank(),
        axis.text.y  = element_text(hjust = 0)) 
```
]
]






---

class: middle

.pull-left-narrow[
  .huge-blue-number[2]
]
.pull-right-wide[
  .larger[
  Mixed Models
  ]
]

---

.panelset[
.panel[.panel-name[Create dataset]


```{r}
library(tidyverse)

intervention <- rep(c('treat', 'control'), each = 5)
pre <- c(20, 10, 60, 20, 10, 50, 10, 40, 20, 10)
post <- c(70, 50, 90, 60, 50, 20, 10, 30, 50, 10)
```

```{r}
dwide <- tibble(id = factor(1:10), 
            intervention, pre, post) %>% 
  mutate(diff = post - pre,
         id = as_factor(id), 
         intervention =  factor(intervention, levels = c("control", "treat")))
```
]
.panel[.panel-name[Dataframe]
```{r}
dwide %>% 
  paged_table()
```

]]

---

```{r}
d <- dwide %>% 
  select(-diff) %>% 
  pivot_longer(cols = pre:post, names_to = "time", values_to = "score") %>% 
  mutate(time = as_factor(time))

d %>% 
  paged_table()
```


---


Wir haben 10 Personen

.panelset[
.panel[.panel-name[Subjects]


```{r}
d %>% 
  summarize(id = n_distinct(id))
```
]

.panel[.panel-name[Trials per subject]

mit 2 Messungen pro Person.


```{r}
d %>% 
  group_by(id, intervention) %>% 
  count() %>% 
  rmarkdown::paged_table()
```
]
]

---

.discussion[
Wie würden Sie diese Daten analysieren?


- Die Daten sind messwiederholt. Jede Person gibt zu 2 Zeitpunkten eine Antwort.
- Wir haben einen `between-subjects` Faktor: `intervention`


- Welche Frage könnte hier interessant sein?
- Welche Methode(n) würden Sie hier anwenden?
]

```{r echo=FALSE}
countdown(minutes = 3)
```

---

## Daten zusammenfassen

.panelset[
.panel[.panel-name[Standard error function]

```{r}
se <- function(x) sd(x)/sqrt(length(x))
```

]
.panel[.panel-name[Summarize (long)]

```{r}
d %>% 
  group_by(intervention, time) %>% 
  summarise(mean = mean(score),
            sd = sd(score),
            se = se(score))
```

]

.panel[.panel-name[Summarize (wide)]

```{r}
dwide %>% 
  group_by(intervention) %>% 
  summarise(mean = mean(diff),
            sd = sd(diff),
            se = se(diff))
```
]

]

---

.panelset[
.panel[.panel-name[Plot Code]

```{r echo=TRUE, eval=FALSE}
d %>% 
  ggplot(aes(time, score, color = intervention)) +
  geom_line(aes(group = id), linetype = 1, size = 1) +
  geom_point(size = 4) +
  scale_color_viridis_d(end = 0.8) +
  theme_bw()
```

]

.panel[.panel-name[Plot]

```{r echo=FALSE}
d %>% 
  ggplot(aes(time, score, color = intervention)) +
  geom_line(aes(group = id), linetype = 1, size = 1) +
  geom_point(size = 4) +
  scale_color_viridis_d(end = 0.8) +
  theme_bw()
```

]
]



---

## t-Test

```{r}
t.test(diff ~ intervention,
       data = dwide, 
       var.equal = TRUE)
```

---


## Mixed Model



.panelset[
.panel[.panel-name[Model Code]

```{r}
library(lme4)
lme_model <- lmer(score ~ intervention * time + (1|id), 
                  data = d)
```

]
.panel[.panel-name[Model summary]
```{r}
lme_model %>% 
  sjPlot::tab_model()
```
]]

---


```{r}
library(afex)
mixed(score ~ intervention * time + (1|id), 
      type = 3, method = "KR",
      data = d)
```

---


## Was geschieht hier genau?

```{r}
mm <- model.matrix(~ intervention * time,
             data = d)
head(mm)
```

---

## Erklärung

Eigentlich ganz einfach:

- Wir sagen den Mittelwert der abhängingen Variable `score` mit einem linearen Modell vorher.

- Im linearen Modell zerlegen wir den Mittelwert in
 + fixed effects: `intervention * time`
 + random effects (eine Abweichung für jede Person): `(1 | id)`

---


## Mit `brms`


.panelset[
.panel[.panel-name[get_prior]

```{r}
library(brms)

priors <- get_prior(score ~ intervention*time,
          data = d)

```
]
.panel[.panel-name[Priors]

```{r}
priors
```

]
]

---


```{r}
m2 <- brm(score ~ intervention*time + (1 | id),
          data = d,
          file =  "models/04-treat-time") 
```

---

```{r}
summary(m2)
```


---

```{r}
m2 %>% 
  mcmc_plot("b_")
```

