---
title: "Übung 4: Lösung"
description: |
  Hypothesentest/Modelvergleich mit Bayes Factors.
date: "2021-05-18"
author:
  - first_name: "Andrew"
    last_name: "Ellis"
    url: https://github.com/awellis
    affiliation: Kognitive Psychologie, Wahrnehmung und Methodenlehre, Universität Bern 
    affiliation_url: https://www.kog.psy.unibe.ch
    orcid_id: 0000-0002-2788-936X

citation_url: https://kogpsy.github.io/neuroscicomplab/solution-4.html
# slug: ellis2021overview
bibliography: bibliography.bib
output: 
    distill::distill_article:
      toc: true
      toc_float: true
      toc_depth: 2
      code_folding: false
---

:::exercise

Die Aufgaben, die Sie bearbeiten sollen, finden Sie in einem gelben Kasten. Optionale Aufgaben sind in orangen Kästen.

Sie haben für diese Übung 8 Tage Zeit. Laden Sie Ihre Lösung als Rmarkdown File bis **Mittwoch, 28. April um 00:00 Uhr**, in den Order für Übung 4 auf ILIAS. Falls Rmarkdown nicht funkionieren sollte, werden auch Lösungen in Form eines R Skriptes akzeptiert. Nennen Sie Ihr File *Matrikelnummer_Nachname_uebung-4.Rmd* oder *Matrikelnummer_Nachname_uebung-4.R*, z. B. *15-172-874_Nachname_uebung-4.Rmd*.

Bevor Sie einreichen, vergewissern Sie sich bitte, dass Ihr Rmarkdown File geknittet werden kann, und dass der R Code ohne Fehler läuft.
:::


# Aufgabenstellung

Wir haben in Übung 2, [Aufgabe 1](https://kogpsy.github.io/neuroscicomplab/solution-2.html#aufgabe-1) einen Datensatz untersucht, bei der Kinder mit einer ADHS Diagnose untersucht wurden. Das Ziel war es, die Arbeitsgedächtnisleistung dieser Kinder mit der Arbeitsgedächtnisleistung einer Kontrollgruppe zu vergleichen.


```{r}
library(tidyverse)
nback1 <- read_csv("https://raw.githubusercontent.com/kogpsy/neuroscicomplab/main/data/adhd-nback.csv")
```

Die Gruppierungsvariable `group` sollte zu einem Faktor konvertiert werden.


```{r}
nback1 <- nback1 %>% 
  mutate(group = as_factor(group),
         group = fct_relevel(group, "control"))
```

Ein gerichteter Welch Test ergibt einen p-Wert von ca. 0.07. Dies bedeutet, dass wir unter Verwendung von $\alpha = 0.05$ die Nullhypothese nicht ablehnen dürfen.

```{r}
t.test(rt ~ group,
       data = nback1,
       alternative = "less")
```

Wir wollen nun in dieser Übung die Parameter Bayesianisch schätzen, wie in Übung 2, aber diesmal mit dem Ziel, einen Hypothesentest durchzuführen.


:::exercise
**Aufgabe 1**

Schätzen Sie einen Achsenabschnitt und einen Unterschied zur Referenzkategorie. Wählen Sie einen `normal(0, 1)` Prior für den Unterschied zwischen den Gruppen.
:::

```{r message=FALSE, warning=FALSE}
library(brms)
```

Wir unterscuhen zuerst mit der `get_prior()` Funktion, welche Priors für dieses Modell möglich sind und was `brms` als Default Prior definiert. 

<aside>
Da der Ouput sonst zu lang ist, nehme ich hier mit `select()` nur die ersten vier Spalten.
</aside>

```{r}
default_priors <- get_prior(rt ~ 1 + group,
          data = nback1)

default_priors %>% 
  as_tibble() %>% 
  select(1:4)
```

Wie erwartet ist der Default Prior für den Koeffizienten `b_groupadhd` flach (dies erkennt man daran, dass kein Prior definiert wird, so dass `rstan` dann einen flachen Prior benutzt). Wir defnieren nun eine Normalverteilung mit $\mu = 0$ und $\sigma = 1$ als Prior für den Unterschied zwischen den Gruppen.

```{r}
priors <- prior(normal(0, 1), class = b)
```


```{r echo=FALSE, include=FALSE}
m1 <- brm(rt ~ group,
          prior = priors,
          data = nback1,
          file = "models/exc4-m1")
```




In der Lösung von Übung 2 habe ich gezeigt, wie Sie mit der `hypothesis()` Funktion die Wahrscheinlichkeit erhalten, dass der Unterschied zwischen den Gruppen positiv ist.


:::exercise
**Aufgabe 2**

a) Wiederholen Sie dies hier, und beschreiben Sie bitte kurz das Resultat.

b) Speichern Sie den Output der `hypothesis()` Funktion und stellen Sie ihn mit `plot()` grafisch dar.
:::



```{r echo=TRUE, eval=FALSE}
h1 <- m1 %>% 
  hypothesis(___)
```



```{r echo=FALSE, include=FALSE}
h1 <- m1 %>% 
  hypothesis("groupadhd > 0")
# plot(h1)
```

:::exercise
**Aufgabe 3**

Schätzen Sie das Modell von Aufgabe 1 nochmals, aber diesmal mit dem zusätzlichen Argument `sample_prior = TRUE`. Speichern Sie dies als `m2`.
:::


```{r echo=FALSE, include=FALSE}
m2 <- brm(rt ~ group,
          prior = priors,
          sample_prior = TRUE,
          data = nback1,
          file = "models/exc4-m2")
```


Dies führt dazu, dass Sie neben den Samples aus den Posterior Verteilung auch Samples aus den Prior Verteilungen erhalten. Diese können Sie für den Unterschied zwischen den Gruppen so grafisch darstellen.

```{r}
m2 %>% 
  mcmc_plot(c("b_groupadhd", "prior_b"))
```

:::exercise
**Aufgabe 4**

Testen Sie nun die Nullhypothese, dass der Gruppenunterschied Null sein sollte, mit der `hypothesis()` Funktion (Savage-Dickey Density Ratio). 

- Speichern Sie den Ouput als `h2`.
- Schauen Sie sich den Output an (mit `print(h2)` oder einfach `h2`.)
- Evidence Ratio `Evid.Ratio` ist der Bayes Factor $BF_{01}$. Der Output der `hypothesis()` Funktion ist übrigens eine Liste; das `Evid.Ratio` kann mit `h2$hypothesis$Evid.Ratio` extrahiert werden. Speichern Sie es als `BF01`.
- Erklären Sie in Worten, was der $BF_{01}$ bedeutet. Wofür haben Sie Evidenz gefunden?
- Zeigen Sie auch den Bayes Factor $BF_{10}$ (Tipp: dies ist ganz einfach, wenn Sie $BF_{01}$ haben). Was sagt uns $BF_{10}$?
:::

```{r echo=TRUE, eval=FALSE}
h2 <- m2 %>% 
  hypothesis(___)
```

```{r echo=FALSE, include=FALSE}
h2 <- m2 %>% 
  hypothesis("groupadhd = 0")
h2
```

```{r echo=FALSE, include=FALSE}
BF01 <- h2$hypothesis$Evid.Ratio
BF01
```


:::exercise
**Aufgabe 5**

Stellen Sie den Ouput von `hypothesis()` mit `plot()` grafisch dar.
:::


```{r echo=FALSE, include=FALSE}
plot(h2)
```


:::puzzle
Optionale Aufgabe: Wie erhalten Sie einen grösseren Bayes Factor für die Alternativhypothese $BF_{10}$?
:::

```{r echo=FALSE, include=FALSE}
m3 <- brm(rt ~ group,
          prior = prior(normal(0, 0.1), lb = 0),
          sample_prior = TRUE,
          data = nback1,
          file = "models/exc4-m3")
```

```{r echo=FALSE, include=FALSE}
m3 %>% 
  mcmc_plot(c("b_groupadhd", "prior_b"))
```

```{r echo=FALSE, include=FALSE}
h3 <- m3 %>% 
  hypothesis("groupadhd = 0")
h3
```
```{r echo=FALSE, include=FALSE}
BF01alt <- h3$hypothesis$Evid.Ratio
BF10alt <- 1/BF01alt
BF10alt
```

