---
title: "Übung 4"
description: |
  Signal Detection Kennzahlen zusammenfassen.
date: "03-18-2022" 
author:
  - first_name: "Andrew"
    last_name: "Ellis"
    url: https://github.com/awellis
    affiliation: Kognitive Psychologie, Wahrnehmung und Methodenlehre, Universität Bern 
    affiliation_url: https://www.kog.psy.unibe.ch
    orcid_id: 0000-0002-2788-936X

citation_url: https://kogpsy.github.io/neuroscicomplab/exercise-3.html
# slug: ellis2021overview
bibliography: bibliography.bib
output: 
    distill::distill_article:
      toc: true
      toc_float: true
      toc_depth: 2
      code_folding: false
---

```{r, xaringanExtra-clipboard, echo=FALSE, include=FALSE}
htmltools::tagList(
  xaringanExtra::use_clipboard(
    button_text = "<i class=\"fa fa-clone fa-2x\" style=\"color: #301e64\"></i>",
    success_text = "<i class=\"fa fa-check fa-2x\" style=\"color: #90BE6D\"></i>",
    error_text = "<i class=\"fa fa-times fa-2x\" style=\"color: #F94144\"></i>"
  ),
  rmarkdown::html_dependency_font_awesome()
)
```

In dieser Übung berechnen aus den Daten von 15 Versuchspersonen aus dem PsychoPy Experiment die Signal Detection Kennzahlen $d'$, $k$ und $c$. Anschliessen berechnen Sie Mittelwerte der drei Bedingungen für $d'$ und $c$ unter Berücksichtigung der Messwiederholung.

:::exercise

Die Aufgaben, die Sie bearbeiten sollen, finden Sie in einem gelben Kasten. Optionale Aufgaben sind in orangen Kästen. 

In diesem File finden Sie Beispielscode. Manche Zeilen enthalten ` ___ `. Hier müssen Sie den Code vervollständigen.

Laden Sie bitte Ihre Lösung als R Skript bis **Dienstag, 12.4.2022, um 00:30 Uhr**, in den Order für Übung 4 auf ILIAS.

Nennen Sie Ihr File *Matrikelnummer_Nachname_uebung-4.R*.

:::


# Vorbereitung

```{r}
library(tidyverse)
d <- read_csv("data/session-6.csv")
```



## Variablen bearbeiten

Zu `factor` konvertieren, etc.

```{r}
d <- d |>
    select(ID, condition, cue, direction, choice) |>
    mutate(across(where(is.character), ~as_factor(.)),
           cue = fct_relevel(cue, "left", "none", "right")) |>
    drop_na()
```


```{r}
sdt <- d |>
    mutate(type = case_when(
        direction == "right" & choice == "right" ~ "Hit",
        direction == "right" & choice == "left" ~ "Miss",
        direction == "left" & choice == "left" ~ "CR",
        direction == "left" & choice == "right" ~ "FA"))

```

Für jede Vpn in jeder der drei `cue` Bedingungen die verschiedenen Antworttypen zählen.

```{r}
sdt_summary <- sdt |>
    group_by(ID, cue) |>
    count(type)
```

```{r}
sdt_summary
```


## Von `wide` zu `long` konvertieren

```{r}
sdt_summary <- sdt_summary |>
    pivot_wider(names_from = type, values_from = n)
```

```{r}
sdt_summary
```


## Funktionen definieren

```{r}
replace_NA <- function(x) {
    x = ifelse(is.na(x), 0, x)
    x
}

correct_zero_one <- function(x) {
    if (identical(x, 0)) {
        x = x + 0.001
    } else if (identical(x, 1)) {
        x = x - 0.001
    }
    x
}
```

## NAs ersetzen

```{r}
sdt_summary <- sdt_summary |>
    mutate(across(c(Hit, Miss, FA, CR), replace_NA))
```


## Hit Rate und False Alarm Rate berechnen

```{r eval = FALSE, include = TRUE}
sdt_summary <- sdt_summary |>
    mutate(hit_rate = ___,
           fa_rate = ___)

```

```{r eval = TRUE, include = FALSE}
sdt_summary <- sdt_summary |>
    mutate(hit_rate = Hit/(Hit + Miss),
           fa_rate = FA/(FA + CR))

```


## Werte 0 und 1 korrigieren

```{r}
sdt_summary <- sdt_summary |>
    mutate(across(c(hit_rate, fa_rate), correct_zero_one))
```



## Z-Transformation

```{r}
sdt_summary <- sdt_summary |>
    mutate(zhr = qnorm(hit_rate),
           zfa = qnorm(fa_rate))
```

```{r}
sdt_summary
```


## SDT Kennzahlen berechnen


```{r eval = FALSE, include = TRUE}
sdt_summary <- sdt_summary |>
    mutate(dprime = ___,
           k = ___,
           c = ___) |>
    mutate(across(c(dprime, k, c), round, 2))
```


```{r eval = TRUE, include = FALSE}
sdt_summary <- sdt_summary |>
    mutate(dprime = zhr - zfa,
           k = -zfa,
           c = -0.5 * (zhr + zfa)) |>
    mutate(across(c(dprime, k, c), round, 2))
```




## Variablen auswählen

```{r}
sdt_final <- sdt_summary |>
    select(ID, cue, dprime, k, c)
```


 
Im finalen Datensatz haben wir nun `d'`, `k` und `c` für jede Person in jeder Bedingung.

```{r}
sdt_final
```

:::exercise
Wir erwarten, dass sich `d'` zwischen den Bedingungen nicht unterscheidet. `k` und `c` (bias) sollte sich hingegen zwischen den `cue` Bedingungen unterscheiden. Uns interessiert hier vor allem `c`: in der neutralen Bedingung sollte `c` etwa 0 sein, in der 'left' Bedingung sollte $c > 0$ sein, und in der 'right' Bedingung sollte $c < 0$ sein.

Versuchen Sie die untenstehende Grafiken für `d'` und `c` zu reproduzieren.
:::


```{r echo=FALSE}
dprimes <- sdt_final |>
    select(ID, cue, dprime) |>
    Rmisc::summarySEwithin(measurevar = "dprime",
                           withinvars = "cue",
                           idvar = "ID",
                           na.rm = FALSE,
                           conf.interval = 0.95)
ks <- sdt_final |>
    select(ID, cue, k) |>
    Rmisc::summarySEwithin(measurevar = "k",
                           withinvars = "cue",
                           idvar = "ID",
                           na.rm = FALSE,
                           conf.interval = 0.95)
cs <- sdt_final |>
    select(ID, cue, c) |>
    Rmisc::summarySEwithin(measurevar = "c",
                           withinvars = "cue",
                           idvar = "ID",
                           na.rm = FALSE,
                           conf.interval = 0.95)

library(patchwork)

p1 <- dprimes |>
    ggplot(aes(x = cue, y = dprime, group = 1)) +
    geom_line() +
    geom_errorbar(width = 0.1, aes(ymin = dprime - ci,
                                   ymax = dprime + ci)) +
    geom_point(shape = 21, size = 3, fill = "white") +
  ggtitle("D'")


# p2 <- ks |>
#     ggplot(aes(x = cue, y = k, group = 1)) +
#     geom_line() +
#     geom_errorbar(width = 0.1, aes(ymin = k - ci,
#                                    ymax = k + ci)) +
#     geom_point(shape = 21, size = 3, fill = "white")

p3 <- cs |>
    ggplot(aes(x = cue, y = c, group = 1)) + 
    geom_hline(yintercept = 0, 
               linetype = "dashed",
               color = "grey60") +
    geom_line() +
    geom_errorbar(width = 0.1, aes(ymin = c - ci,
                                   ymax = c + ci)) +
    geom_point(shape = 21, size = 3, fill = "white") +
    ggtitle("Bias")

p1 / p3
```

Sie brauchen zuerst eine (separate) Zusammenfassung der `d'` und `c` Werte, welche die Messwiederholung respektiert. Sie können dazu die Funktion `summarySEwithin` aus dem `Rmisc` Package verwenden.

Die Funktion braucht die Argumente `measurevar`, `withinvars` und `idvar`. 

| Argument | Beschreibung                                                          |
|------------|--------------------------------------------------------------------|
| `measurevar`     | Variable, für welche eine Messwiederholung vorliegt          |
| `withinvars`     | Messwiederholung                                                |
| `idvar`    | Identität der messwiederholten Einheit|



```{r eval=FALSE, include=TRUE}
cs <- sdt_final |>
    select(ID, cue, c) |>
    ___
```


```{r eval=FALSE, include=TRUE}
dprimes <- sdt_final |>
    select(ID, cue, ___) |>
    ___
```


Wenn Sie, wie ich, die Datensätze mit den Mittelwerten, Standardfehlern und $95%$ Konfidenzintervallen `primes` und  `cs` genannt haben, können Sie die Plots beispielsweise so erstellen.

```{r eval=FALSE, include=TRUE}
cs |>
    ggplot(aes(x = cue, y = c, group = 1)) + 
    geom_hline(yintercept = 0, 
               linetype = "dashed",
               color = "grey60") +
    geom_line() +
    geom_errorbar(width = 0.1, aes(ymin = c - ci,
                                   ymax = c + ci)) +
    geom_point(shape = 21, size = 3, fill = "white") +
    ggtitle("c (bias)")
```


Falls Sie wollen, können Sie die individuellen `c` Schätzungen dem Plot hinzufügen, mit folgendem Code: 

```r
geom_jitter(aes(cue, c), data = sdt_final, width = 0.05)
```


```{r echo=FALSE}
cs |>
    ggplot(aes(x = cue, y = c, group = 1)) + 
    geom_hline(yintercept = 0, 
               linetype = "dashed",
               color = "grey60") +
    geom_jitter(aes(cue, c), data = sdt_final, width = 0.05) +
    geom_line() +
    geom_errorbar(width = 0.1, aes(ymin = c - ci,
                                   ymax = c + ci)) +
    geom_point(shape = 21, size = 3, fill = "white") +
    ggtitle("c (bias)")
```

