---
title: "Reaktionszeiten: II"
description: |
  Anwendungen.
date: "2022-04-12"
author:
  - first_name: "Andrew"
    last_name: "Ellis"
    url: https://github.com/awellis
    affiliation: Kognitive Psychologie, Wahrnehmung und Methodenlehre, Universität Bern 
    affiliation_url: https://www.kog.psy.unibe.ch
    orcid_id: 0000-0002-2788-936X

citation_url: https://kogpsy.github.io/neuroscicomplab/response-times-2.html
# slug: ellis2021overview
bibliography: bibliography.bib
output: 
    distill::distill_article:
      toc: true
      toc_float: true
      toc_depth: 2
      code_folding: false
---

```{r setup, include=FALSE}
knitr::opts_chunk$set(echo = TRUE)
```

```{r, xaringanExtra-clipboard, echo=FALSE, include=FALSE}
htmltools::tagList(
  xaringanExtra::use_clipboard(
    button_text = "<i class=\"fa fa-clone fa-2x\" style=\"color: #301e64\"></i>",
    success_text = "<i class=\"fa fa-check fa-2x\" style=\"color: #90BE6D\"></i>",
    error_text = "<i class=\"fa fa-times fa-2x\" style=\"color: #F94144\"></i>"
  ),
  rmarkdown::html_dependency_font_awesome()
)
```

:::note
👉 [R Code für dieses Kapitel downloaden](./files/response-times-2.R)
:::





# Hierarchical Shift Function


Wir schauen uns Daten aus einem Lexical Decision Task [@wagenmakersLinearRelationMean2007] an, bei dem Versuchspersonen Wörter als entweder `word` oder `non-word` klassifizieren mussten. Es ist bekannt, dass Wörter welche häufiger vorkommen schneller klassifiziert werden können, als seltene Wörter. In diesem Experiment mussten Versuchspersonen diesen Task unter zwei Bedingungen durchführen. In der `speed` Bedingung mussten sie sich so schnell wie möglich entscheiden, in der `accuracy` Bedingung mit so wenig Fehler wie möglich. 

Hier untersuchen wir also den Unterschied in der Reaktionszeit zwischen zwei "within" Bedingungen. Die Daten befinden sich im Package `rtdists`, welches zuerst installiert werden sollte.



```{r}
library(tidyverse)
library(rtdists)
library(viridis)

data(speed_acc) 

speed_acc <- speed_acc |>
  as_tibble()


df_speed_acc <- speed_acc |> 
   # zwischen 180 ms and 3000 ms
  filter(rt > 0.18, rt < 3) |> 
   # zu Character konvertieren (damit filter funktioniert)
  mutate(across(c(stim_cat, response), as.character)) |> 
  # Korrekte Antworten
  filter(response != 'error', 
         stim_cat == response) |> 
  # wieder zu Factor konvertieren
  mutate(across(c(stim_cat, response), as_factor))
```


```{r}
df_speed_acc
```


Wir schauen uns ein paar Versuchspersonen grafisch an:

```{r}
plot_hist <- function(d) {
  d |> 
  ggplot(aes(x = rt,
             fill = condition,
             color = condition,)) + 
    geom_histogram(aes(y = ..density..), 
                   alpha = 0.5, bins = 60) + 
    facet_wrap(~id) +
    coord_cartesian(xlim=c(0, 1.6)) +
    scale_fill_viridis(discrete = TRUE, option = "E") +
    scale_color_viridis(discrete = TRUE, option = "E")
}

plot_dens <- function(d) {
  d |> 
  ggplot(aes(x = rt,
             fill = condition,
             color = condition,)) + 
    geom_density(alpha = 0.5) +
    facet_wrap(~id) +
    coord_cartesian(xlim=c(0, 1.6)) +
    scale_fill_viridis(discrete = TRUE, option = "E") +
    scale_color_viridis(discrete = TRUE, option = "E")
}
```


Entweder explizit auswählen:

```{r}
data_plot <- df_speed_acc |> 
  filter(id %in% c(1, 8, 11, 15))
```

```{r}
library(patchwork)

plot_hist(data_plot) /
  plot_dens(data_plot)
```
Oder dem Zufall überlassen:

```{r}
dd <- df_speed_acc |> 
  filter(id %in% sample(levels(id), 4)) 


plot_hist(dd) /
  plot_dens(dd)
```




:::exercise
Verschaffen Sie sich einen Überblick (schauen Sie mehrere Vpn an).
:::



:::exercise
Was würden Sie anhand der Histogramme erwarten?
:::


:::exercise
Berechnen Sie nun die Differenzen der Dezile zwischen den Bedingungen für jede Versuchsperson.
:::


```{r}
out <- rogme::hsf(df_speed_acc, rt ~ condition + id)
```

```{r}
rogme::plot_hsf(out)
```


```{r}
out_pb <- rogme::hsf_pb(df_speed_acc, rt ~ condition + id)
```

```{r}
rogme::plot_hsf_pb(out_pb, interv = "ci")
```





In dieser Grafik sehen wir auf der X-Achse die Dezile der `accuracy` Bedingung und auf der Y-Achse die Differenz `accuracy - speed`. Die Differenz ist bei jedem Dezil positiv und scheint steig grösser zu werden. Die `accuracy` Bedingung führt also zu längeren und variableren Reaktionszeiten. Die Bedingungen unterscheiden sich im Median, aber wenn wir nur das berücksichtigt hätten, würden wir verpassen, dass sich die Verteilungen sehr stark am rechten Ende der Verteilung unterscheiden.


Zum Vergleich berechnen wir noch Bedingungsmittelwerte der Median Reaktionszeiten.



```{r}
by_subject <- df_speed_acc |> 
  group_by(id, condition) |> 
  summarise(mean = median(rt))

agg <- Rmisc::summarySEwithin(by_subject,
                       measurevar = "mean",
                       withinvars = "condition",
                       idvar = "id",
                       na.rm = FALSE,
                       conf.interval = .95)
```

```{r}
agg |> 
  ggplot(aes(condition, mean, fill = condition)) +
  geom_col(alpha = 0.8) +
  geom_line(aes(group = 1), linetype = 3) +   
  geom_errorbar(aes(ymin = mean-se, ymax = mean+se),
                width = 0.1, size=1, color="black") +
  scale_fill_viridis(discrete=TRUE, option="cividis") +
  theme(legend.position = "none")
```
