---
title: "Daten bearbeiten und zusammenfassen"
description: |
  Daten aus Verhaltensexperiments bearbeiten und zusammenfassen, Datenpunkte identifizieren.
date: "2022-03-15"
author:
  - first_name: "Andrew"
    last_name: "Ellis"
    url: https://github.com/awellis
    affiliation: Kognitive Psychologie, Wahrnehmung und Methodenlehre, Universität Bern 
    affiliation_url: https://www.kog.psy.unibe.ch
    orcid_id: 0000-0002-2788-936X

citation_url: https://kogpsy.github.io/neuroscicomplab/data-cleaning.html
# slug: ellis2021overview
bibliography: bibliography.bib
output: 
    distill::distill_article:
      toc: true
      toc_float: true
      toc_depth: 2
      code_folding: false
---

```{r setup, include=FALSE}
knitr::opts_chunk$set(echo = TRUE)
```

```{r, xaringanExtra-clipboard, echo=FALSE, include=FALSE}
htmltools::tagList(
  xaringanExtra::use_clipboard(
    button_text = "<i class=\"fa fa-clone fa-2x\" style=\"color: #301e64\"></i>",
    success_text = "<i class=\"fa fa-check fa-2x\" style=\"color: #90BE6D\"></i>",
    error_text = "<i class=\"fa fa-times fa-2x\" style=\"color: #F94144\"></i>"
  ),
  rmarkdown::html_dependency_font_awesome()
)
```

:::note
👉 [R Code für dieses Kapitel downloaden](./files/summarizing-data.R)
:::


```{r}
library(tidyverse)
data <- read_csv("data/rdkdata.csv")
```
Ob eine Variable als `factor` definiert ist, wird als Attribut gespeichert. Attribute werden aber in einem `.csv.` File nicht mitgespeichert; deshalb müssen wir die Gruppierungsvariablen wieder als `factor` definieren. 

```{r}
data <- data |>
    mutate_if(is.character, as.factor)
```

```{r}
glimpse(data)
```


# Binary Choices

## Pro Versuchsperson

```{r}
data
```

```{r}
data |> 
  group_by(ID, condition)
```

```{r}
accuracy <- data |>
    group_by(ID, condition) |>
    summarise(N = n(),
              ncorrect = sum(correct),
              accuracy = mean(correct))
```

```{r}
accuracy
```

## Visualisieren

```{r fig.height=12, fig.width=15}
accuracy |> 
  ggplot(aes(x = condition, y = accuracy, fill = condition)) +
  geom_col() +
  geom_line(aes(group = ID), size = 2) +
  geom_point(size = 8) +
  scale_fill_manual(
    values = c(invalid = "#9E0142",
    neutral = "#C4C4B7",
    valid = "#2EC762")
  ) +
  labs(
    x = "Cue",
    y = "Proportion correct",
    title = "Accuracy per person/condition"
  ) +
  theme_linedraw(base_size = 28) +
  facet_wrap(~ID)
```

## Über Versuchsperson aggregieren

## Ein Exkurs über Within-person Standardfehler 

```{r}
library(tidyverse)

dfw <- tribble(
 ~subject, ~pretest, ~posttest,
       1,   59.4,     64.5,
       2,   46.4,     52.4,
       3,   46.0,     49.7,
       4,   49.0,     48.7,
       5,   32.5,     37.4,
       6,   45.2,     49.5,
       7,   60.3,     59.9,
       8,   54.3,     54.1,
       9,   45.4,     49.6,
      10,   38.9,     48.5) |>
    mutate(subject = as.factor(subject))
```



```{r}
dfl <- dfw |>
    pivot_longer(contains("test"),
                 names_to = "condition",
                 values_to = "value") |>
    mutate(condition = as_factor(condition))
```

```{r}
dflsum <- dfl |>
    Rmisc::summarySEwithin(measurevar = "value",
                               withinvars = "condition",
                               idvar = "subject",
                               na.rm = FALSE,
                               conf.interval = 0.95)
```

```{r}
dflsum |>
    ggplot(aes(x = condition, y = value, group = 1)) +
    geom_line() +
    geom_errorbar(width = 0.1, aes(ymin = value-ci, ymax = value+ci)) +
    geom_point(shape = 21, size = 3, fill = "white") +
    ylim(40,60)
```


```{r}
# Use a consistent y range
ymax <- max(dfl$value)
ymin <- min(dfl$value)
```

```{r}
# Plot the individuals
dfl |>
    ggplot(aes(x=condition, y=value, colour=subject, group=subject)) +
    geom_line() + geom_point(shape=21, fill="white") +
    ylim(ymin,ymax)
```

```{r}
dfNorm_long <- Rmisc::normDataWithin(data=dfl, idvar="subject", measurevar="value")
?Rmisc::normDataWithin

dfNorm_long |>
    ggplot(aes(x=condition, y=valueNormed, colour=subject, group=subject)) +
    geom_line() + geom_point(shape=21, fill="white") +
    ylim(ymin,ymax)
```


```{r}
# Instead of summarySEwithin, use summarySE, which treats condition as though it were a between-subjects variable
dflsum_between <- Rmisc::summarySE(data = dfl, 
                                   measurevar = "value", 
                                   groupvars = "condition", 
                                   na.rm = FALSE, 
                                   conf.interval = .95)
dflsum_between
```

```{r}
# Show the between-S CI's in red, and the within-S CI's in black
dflsum_between |>
    ggplot(aes(x=condition, y=value, group=1)) +
    geom_line() +
    geom_errorbar(width=.1, aes(ymin=value-ci, ymax=value+ci), colour="red") +
    geom_errorbar(width=.1, aes(ymin=value-ci, ymax=value+ci), data=dflsum) +
    geom_point(shape=21, size=3, fill="white") +
    ylim(ymin,ymax)
```


## Within-person Standardfehler

```{r}
accuracy |> 
  ggplot(aes(x = condition, y = accuracy, colour = ID, group = ID)) +
    geom_line() + 
  geom_point(shape=21, fill="white")

```


Der Standardfehler is definiert als $$SE = sd/ \sqrt{n}$$.

Leider gibt es in R keine Funktion, welche den Standardfehler berechnet (schätzt); wir können aber ganz einfach selber eine Funktion definieren.

```{r}
se <- function(x) sd(x)/sqrt(length(x))
```



```{r}
datasum <- data |>
   group_by(condition) |> 
   summarise(N = n(),
             ccuracy = mean(correct),
             sd = sd(correct),
             se = se(correct))
datasum
```

```{r}
datasum_2 <- data |>
    Rmisc::summarySE(measurevar = "correct",
                              groupvars = "condition",
                               na.rm = FALSE,
                               conf.interval = 0.95)
datasum_2
```


```{r}
datasum_3 <- data |>
    Rmisc::summarySEwithin(measurevar = "correct",
                               withinvars = "condition",
                               idvar = "ID",
                               na.rm = FALSE,
                               conf.interval = 0.95)
datasum_3
```


```{r}
p_accuracy <- datasum_3 |>
    ggplot(aes(x = condition, y = correct, group = 1)) +
    geom_line() +
    geom_errorbar(width = .1, aes(ymin = correct-se, ymax = correct+se), colour="red") +
    geom_point(shape=21, size=3, fill="white")
p_accuracy
```




# Reaktionszeiten

## Pro Versuchsperson

Wir fassen die Daten pro Person pro Block mit Mittelwert, Median und Standarabweichung zusammen.


```{r}
funs <- list(mean = mean, median = median, sd = sd)

by_subj <- data %>%
  drop_na(rt) |> 
  group_by(ID, condition) %>% 
  dplyr::summarise(across(rt, funs, .names = "{.fn}"))
```

```{r}
by_subj 
```


Einfachere Version:

```{r}
by_subj <- data |> 
  drop_na(rt) |> 
  group_by(ID, condition) |>  
  dplyr::summarise(mean = mean(rt),
                   median = median(rt),
                   sd = sd(rt))
```

```{r fig.height=12, fig.width=15}
by_subj |> 
  ggplot(aes(x = condition, y = mean, fill = condition)) +
  geom_col() +
  geom_line(aes(group = ID), size = 2) +
  geom_point(size = 8) +
  scale_fill_manual(
    values = c(invalid = "#9E0142",
    neutral = "#C4C4B7",
    valid = "#2EC762")
  ) +
  labs(
    x = "Cue",
    y = "Response time") +
  theme_linedraw(base_size = 28) +
  facet_wrap(~ID)
```


```{r eval=TRUE}
se <- function(x, ...) sd(x, ...)/sqrt(length(x))

by_subj <- data %>% 
  group_by(ID, condition) %>% 
  summarise(mean = mean(rt, na.rm = TRUE), 
            median = median(rt, na.rm = TRUE), 
            sd = sd(rt, na.rm = TRUE), 
            se = se(rt, na.rm = TRUE))
```



```{r eval=TRUE}
by_subj |> 
  ggplot(aes(condition, mean)) +
  geom_line(aes(group = 1), linetype = 3) +    
  geom_errorbar(aes(ymin = mean-se, ymax = mean+se),
                width = 0.2, size=1, color="blue") +
  geom_point(size = 2) +
  facet_wrap(~ID, scales = "free_y")
```



## Über Versuchsperson aggregieren


```{r}
rtsum <- data |>
  drop_na(rt) |> 
    Rmisc::summarySEwithin(measurevar = "rt",
                               withinvars = "condition",
                               idvar = "ID",
                               na.rm = FALSE,
                               conf.interval = 0.95)
rtsum
```


```{r}
p_rt <- rtsum |>
    ggplot(aes(x = condition, y = rt, group = 1)) +
    geom_line() +
    geom_errorbar(width = .1, aes(ymin = rt-se, ymax = rt+se), colour="red") +
    geom_point(shape=21, size=3, fill="white")
```


```{r}
p_rt
```





```{r}
library(patchwork)
```


```{r}
p_accuracy / p_rt
```


