---
title: "10. Sitzung"
subtitle: "Evidence accumulation models: II"
author: "Andrew Ellis"
institute: "Neurowissenschaft Computerlab FS 22"
format:
  revealjs:
    theme: [simple, ../styles/reveal.scss]
    logo: ../assets/logo.png
    footer: <a href="/">🏠 Neurowissenschaft Computerlab FS22</a>
    # smaller: true
    slide-number: c/t
    chalkboard: true
    scrollable: true 
    code-fold: true
    code-summary: "Show code"
    code-tools: true
execute:
  echo: true
  include: true
date: "2022-05-03"
---

```{r}
#| echo: true
#| include: false

library(tidyverse)
```

------------------------------------------------------------------------

::: columns
::: {.column width="35%"}
::: topic-number
1
:::
:::

::: {.column width="65%"}
::: topic-text
Simulating RT and choice data
:::
:::
:::


## Simulating RT and choice data


### Load library

```{r}
#| include: true
library(rtdists)
```


## Parameters


Mit `rdiffusion()` können wir ein Experiment simulieren, bei dem die Fehler im Schnitt schneller als die korrekten Antworten sind, indem wir eine A Priori Präferenz für die Untergrenze definieren (`z = 0.2`).

Die 5 wichtigsten Argumente der Funktion sind:

```
n: Anzahl Zufallszahlen
a: boundary separation
v: drift rate
t0: non-decision time
z: bias
```


## Simulate

```{r}
rts <- rdiffusion(500, a = 1, v = 2, t0 = 0.5, z = 0.2)

glimpse(rts)
```

```{r}
head(rts)
```


## Grafisch darstellen

```{r}
#| include: true
rts |> 
  ggplot(aes(rt, response, fill = response)) +
  geom_violin() +
  geom_jitter(height = 0.1, alpha = 0.5) +
  scale_fill_viridis_d(option = "B", direction = -1, 
                       begin = 1/3, end = 3/3) +
  xlim(c(0, 2))
```

## Effect of Bias

```{r}
d <- bind_rows(
  rdiffusion(500, a = 2, v = 1.5, t0 = 0.2, z = 0.5) |> 
  mutate(type = "unbiased"),
  rdiffusion(500, a = 2, v = 1.5, t0 = 0.2, z = 0.2) |> 
  mutate(type = "biased"))
```

```{r}
d |> 
  ggplot(aes(rt, response, fill = response)) +
  geom_violin() +
  geom_jitter(height = 0.1, alpha = 0.5) +
  scale_fill_viridis_d(option = "B", direction = -1, 
                       begin = 1/3, end = 3/3) +
  xlim(c(0, 2)) +
  facet_wrap(~type, ncol = 1)
```




## Zusammenfassen

```{r}
rts |> 
    group_by(response) |> 
    summarise(mean = mean(rt),
              median = median(rt),
              sd = sd(rt))
```




------------------------------------------------------------------------

::: columns
::: {.column width="35%"}
::: topic-number
2
:::
:::

::: {.column width="65%"}
::: topic-text
Maximum likelihood estimation
:::
:::
:::




## Maximum Likelihood Schätzung {.smaller}

- Die Likelihood - genauer gesagt die Likelihood-Funktion - ist eine Funktion, die angibt, wie wahrscheinlich es ist, einen bestimmten Satz von Beobachtungen mit einem bestimmten Modell zu erhalten. 

- Wir betrachten die Menge der Beobachtungen (Daten) als gegeben.

- Nun überlegen wir, bei welchem Satz von Modellparametern wir die Daten am wahrscheinlichsten beobachten würden.


## Wahrscheinlichkeit der Daten

Wenn wir eine Reihe von Datenpunkten haben (wie es in der Regel bei psychologischen Experimenten der Fall ist), können wir eine gemeinsame Wahrscheinlichkeit oder Wahrscheinlichkeitsdichte für die Daten in einem Datenvektor y erhalten, indem wir die einzelnen Wahrscheinlichkeiten oder Wahrscheinlichkeitsdichten miteinander multiplizieren, wobei wir davon ausgehen, dass die Beobachtungen in y unabhängig sind:

$$
f(\bf{y}|\bf{\theta} = \prod^k{f(y_k | \bf{\theta})})
$$

- $k$ indiziert die Datenpunkte $y_k$ im Vektor $\bf{y}$.

## Likelihood Funktion

Der Unterschied zwischen Wahrscheinlichkeit und Likelihood besteht darin, dass wir uns hier für die verschiedenen mögliche Parameterwerte beziehen, und die Likelihood-Funktion sagt uns, wie wahrscheinlich jeder dieser Parameterwerte angesichts der von uns beobachteten Daten ist.

$$
L(\bf{\theta} | \bf{y}) = \prod^k{L(\bf{\theta} | y_k})
$$

## Beisiel: Binomial likelihood

Wir werfen eine Münze:

- zwei mögliche Ergebnisse (Kopf und Zahl),
- feste Anzahl von "Versuchen" (100 Münzwürfe)
- feste Wahrscheinlichkeit für "Erfolg" (d. h. Kopf)

```{r}
set.seed(91)

heads <- rbinom(1, 100, 0.5)
heads
```



Wahrschienlichkeit der Daten gegeben $p = 0.6$

```{r}
biased_prob <- 0.6

# Using R's dbinom function (density function for a given binomial distribution)
dbinom(heads, 100, biased_prob)
```


## Beispiel Kartenspiel zwischen 2 Spielern

- Spieler _A_ gewinnt 6 Mal in 9 Spielen:

```{r}
wins <- 6
games <- 9
```

- Wir definieren einen Vektor mit 100 möglichen Parameterwerten:

```{r}
n_points <- 100
p_grid <- seq( from=0.001 , to=0.999 , length.out = n_points )
```

- Nun berechnen wir die Wahrscheinlichkeit der Daten, gegeben die Parameterwerte:

```{r}
likelihood <- dbinom(wins, size = games , prob = p_grid)
```

## Beispiel Kartenspiel zwischen 2 Spielern

```{r}
plot(p_grid , likelihood, type="l", main="Likelihood", col = "firebrick3", lwd = 2)
```

- Index des Parameterwertes, welcher die Likelihood maximiert:

```{r}
which.max(likelihood)
```

- Parameterwert andiesem Index:


```{r}
p_grid[which.max(likelihood)]
```





## MLE: Negative Log Likelihood minimieren

- Definiere eine Funktion, welche die __negative log__ Wahrscheinlichkeitsfunktion für einen bestimmten Wert von p berechnet.
- Suche nach dem Wert von p, für den diese Funktion minimiert wird.


## Binomial Likelihood

$$
f(k | p_{heads}, N) = \binom{N}{k} p_{heads}^k (1-p_{heads}^{N-k})
$$

$$
lnL(\bf{\theta} | \bf{y}) = \sum^k_{k=1}{ln L(\bf{\theta} | y_k})
$$



## Funktion definieren

```{r}
loglik <- function(p){
  likelihoods <- dbinom(heads, 100, p)
   return(-sum(log(likelihoods)))
}
```


## Minimieren

```{r}
nlm(loglik, 0.1, stepmax=0.1)
```

