---
title: "3. Sitzung"
session: 3
subtitle: "Daten importieren und verarbeiten"
author: "Andrew Ellis"
# institute: "Kognitive Psychologie, Wahrnehmung und Methodenlehre, Universität Bern"
institute: "Neurowissenschaft Computerlab FS 22"
date: "2022-03-08"
output:
  xaringan::moon_reader:
    lib_dir: libs
    css: ["css/xaringan-themer.css", "css/slides-style.css"]
    nature:
      highlightStyle: github #solarized-light # github
      highlightLines: true
      ratio: 16:10
      countIncrementalSlides: false
      slideNumberFormat: |
        <div class="progress-bar-container">
          <div class="progress-bar" style="width: calc(%current% / %total% * 100%);">
          </div>
        </div>
---

```{r child = "setup.Rmd"}
```

```{r load-packages, include=FALSE, warning=FALSE}
library(tidyverse)
library(rmarkdown)
library(countdown)
```


class: middle

.pull-left-narrow[
  .huge-blue-number[1]
]
.pull-right-wide[
  .larger[
    Set up R/RStudio
  ]
]

---

## Set up R/RStudio

.pull-left[

👉 [Download __R__](https://cloud.r-project.org/)


👉 [Download __RStudio__](https://www.rstudio.com/products/rstudio/download/#download)
]

.pull-right[

1. RStudio öffnen

2. RStudio einrichten

3. Packages installieren
```{r eval=FALSE, include=TRUE}
install.packages("tidyverse")
```
]

---


class: middle

.pull-left-narrow[
  .huge-blue-number[2]
]
.pull-right-wide[
  .larger[
    R Kenntnisse auffrischen
  ]
]

---

## R Kenntnisse

.pull-left[
👉 [Einführung in R](https://methodenlehre.github.io/intro-to-rstats)
 
 - Einführung in RStudio
 
 - R Sprache
 
 - Control flow / Funktionen
 
 - Daten importieren / tidy data / visualisieren
 
 - Deskriptive Statistik
]

.pull-right[

👉 [Data Skills for Reproducible Research](https://psyteachr.github.io/reprores-v2/index.html)

- Reproducible Workflows

- Data visualization

- Data wrangling

- Iteration & Functions

]


---

class: middle

.pull-left-narrow[
  .huge-blue-number[3]
]
.pull-right-wide[
  .larger[
    Test Datensatz importieren
  ]
]

---

## Pavlovia


- [Pavlovia](https://pavlovia.org/#main): 

> Pavlovia is a place for the wide community of researchers in the behavioural sciences to run, share, and explore experiments online.

- [Experimente](https://pavlovia.org/explore?sort=DEFAULT) suchen.

- Zum Beispiel [ChoiceRTT](https://pavlovia.org/explore?sort=DEFAULT) ausprobieren und den [Code](https://gitlab.pavlovia.org/demos/choicertt) anschauen.


---

class: middle

.pull-left-narrow[
  .huge-blue-number[4]
]
.pull-right-wide[
  .larger[
    Mehrere Datensätze importieren
  ]
]

---

## Understanding your Computer


- Refresh rate: 60 Hz. Ein Frame dauert 1/60 Sekunde, oder 16.667 ms.

```
from psychopy import visual

win = visual.Window()
win.getActualFrameRate()
```

- Keyboard timing: Variabilität ~15 ms.

- Screen refresh fängt oben an und endet (~10 ms später) unten .



---

class: middle

.pull-left-narrow[
  .huge-blue-number[5]
]
.pull-right-wide[
  .larger[
    Accuracy pro Bedingung berechnen
  ]
]

---

## Probieren Sie es selber!

.your-turn[
Versuchen Sie selber, Teile des Experiments in PsychoPy zu implementieren
]

- Wenn Sie eine Starthilfe benötigen, downloaden Sie ein Beipiel: 👉 [Practice Trials](../files/PracticeTrials.zip)

- Eine Einführung finden Sie hier: 👉 [Verhaltensexperiment mit PsychoPy](../behavioural-experiments.html)
 

```{r echo=FALSE}
countdown(minutes = 25)
```

