---
title: "Daten importieren"
description: Daten aus Verhaltensexperimenten importieren und bearbeiten.
date: "2022-03-08"
author:
  - name: Andrew Ellis
    url: https://github.com/awellis
    affiliation: Kognitive Psychologie, Wahrnehmung und Methodenlehre, Universität Bern 
    affiliation-url: https://www.kog.psy.unibe.ch
    orcid: 0000-0002-2788-936X
license: CC BY
citation: true
bibliography: ../../bibliography.bib
format:
    html:
        toc: true
        code-link: true
---

```{r}
#| include: false

# Set working directory of R
knitr::opts_knit$set(root.dir = '../../data/rdk_decision_experiment')
```

# RStudio Projekt 
Nun wollen wir die Datensätze aus dem Verhaltensexperiment von der letzten Sitzung in R importieren. 

Laden Sie das [RStudio Projekt](../../downloadable_files/import-data.zip) und öffnen Sie es.
Im Projekt ist ein R Script File enthalten (`import-data.R`).

<aside>
Falls Sie nur den R Code möchten, können Sie das File hier downloaden:
👉 [R Code](../../downloadable_files/import-data.R)
</aside>

# Einen Datensatz bearbeiten
Es gibt zwei Unterordner: `testdata` und `data`. In ersterem befindet sich ein Datensatz einer Testperson, in letzterem befinden sich mehrere Datensätze. Wir importieren und bearbeiten zuerst den Datensatz aus dem `testdata` Ordner, und wenden anschliessend das Gelernte gleichzeitig auf mehrere Datensätze an.

```{r}
#| echo: true
#| message: false
#| warning: false

library(tidyverse)
```
 
<aside>
In Ihrem Rstudio Projekt ist dieses File im Ordner `testdata` gespeichert (Hier in einem Ordner names `data/rdktest`). Bitte passen Sie den Pfad dementsprechend an, oder verwenden Sie den Code aus dem R Script im RStudio Projekt.
</aside>

## CSV File importieren

```{r}
#| message: false
#| warning: false

testdata <- read_csv("testdata/ZZ_rdk-discrimination_2022_Mar_07_1403.csv") 
```

### Variablen überprüfen

```{r}
glimpse(testdata)
```

## Practice Trials löschen

```{r}
#| message: false
#| warning: false

library(kableExtra)

testdata |> 
  slice_head(n = 12) |> 
  kbl() |> 
  kable_paper("striped", full_width = FALSE) |> 
  column_spec(2:7, bold = TRUE) |> 
  row_spec(1:6, bold = TRUE, color = "white", background = "#D7261E")
```

```{r}
testdata |> 
  slice_head(n = 12) |> 
  select(starts_with("main_block")) |> 
  kbl() |> 
  kable_paper("striped", full_width = FALSE) |> 
  row_spec(1:7, bold = TRUE, color = "white", background = "#D7261E")
```
Die Variable `main_blocks_loop.thisN` ist die Trialnummer. Diese können wir verwenden, um die Zeilen auszuschliessen, die nicht zum Main Block gehören.

```{r}
testdata |> 
    filter(!is.na(main_blocks_loop.thisN)) |>
    select(-contains("practice_block_loop"))
```

## Variablen auswählen

```{r}
testdata |>
    select(-contains("static"),
           -contains("fixation"),
           -contains("image"),
           -contains("instruction"),
           -contains("feedback"))
```

```{r}
testdata <- testdata |>
    select(-contains("static"),
           -contains("fixation"),
           -contains("image"),
           -contains("instruction"),
           -contains("feedback"))
```

```{r}
testdata
```

## Variablen umbennen

```{r}
testdata <- testdata |>
    select(trial = main_blocks_loop.thisN,
           ID = Pseudonym,
           cue,
           direction,
           response = dots_keyboard_response.keys,
           rt = dots_keyboard_response.rt)

```

```{r}
testdata
```

## Neue Variablen definieren

```{r}
testdata <- testdata |>
    mutate(choice = if_else(response == "j", "right", "left"),
           response = if_else(choice == "right", 1, 0))
```

Alternative:

```{r}
#| eval: false
testdata <- testdata |>
    mutate(choice = if_else(response == "j", "right", "left"),
           response = as.numeric(choice == "right"))
```

Wir erstellen ausserdem hier eine Variable, welche angibt, ob der Cue `valid`, `invalid` oder `neutral` war. Ein Cue ist genau dann valide, wenn er dieselbe Richtung hat wie der RDK Stimulus, d.h. `cue == direction`.

```{r}
testdata <- testdata |>
    mutate(condition = case_when(cue == "none" ~ "neutral",
                                 cue == direction ~ "valid",
                                 cue != direction ~ "invalid"))
```

```{r}
testdata <- testdata |>
    mutate(correct = as.numeric(choice == direction))
```

## Gruppierungsvariablen

```{r}
glimpse(testdata)
```

```{r}
testdata <- testdata |>
    mutate_if(is.character, as.factor)
```

```{r}
glimpse(testdata)
```

## Accuracy pro Bedingung

Wir können nun die _accuracy_ in jeder Cue-Bedingung berechnen. Es gibt hier zwei Möglichkeiten: wir berechen die Anzahl Trials (`N`), und die Anzahl korrekter Antworten (`ncorrect`) separat. Der Anteil korrekter Antworten ist dann einfach `ncorrect/N`. Dasselbe Ergebnis erhalten wir, wenn wir einfach den Mittelwert der korrekten Antworten nehmen.

```{r}
testaccuracy <- testdata |>
    group_by(condition) |>
    summarise(N = n(),
              ncorrect = sum(correct),
              accuracy = ncorrect/N,
              accuracy2 = mean(correct))

testaccuracy
```

# Mehrere Datensätze bearbeiten

Nun werden wir dasselbe wie oben machen, aber dieses Mal für alle `.csv` Files, die  in einem Ordner gespeichert sind. 

<aside>
In Ihrem Rstudio Projekt sind die Files im Ordner `data` gespeichert (Hier in einem Ordner names `data/rdkdata`). Bitte passen Sie den Pfad dementsprechend an, oder verwenden Sie das R Script im RStudio Projekt.
</aside>

## Funktion definieren

Nun wollen wir die ersten paar Schritte gleichzeitig auf mehrere Files anwenden:

1. `CSV` File einlesen
2. Filename hinzufügen
3. Practice Trials löschen
4. Practice Variablen löschen

Dieser Vorgang ist in R ziemlich elegant. Anstatt dass wir manuell über alle Files iterieren müssen, können wir eine Funktion definieren, die wir auf ein File anwenden können, und dann wenden wir diese Funktion auf alle Files an.

<aside>
Mit `map_*` Funktionen können wir eine Funktion auf alle Elemente einer Liste anwenden. `map_dfr` macht genau das, und gibt einen Dataframe als Output, in welchem die einzelnen Elemente _row-wise_ zusamengesetzt werden.
</aside>

Die Funktion, welche wir auf ein einzelnes `.csv` File anweden möchten, ist diese:

```{r}
import_function <- function(filename) {
    read_csv(filename) |>
        mutate(filename = basename(filename)) |>
        filter(!is.na(main_blocks_loop.thisN)) |>
        select(-contains("practice_block_loop"))
}
```

<aside>
Probieren Sie die Funktion mit dem einzelnen `.csv` File von oben. 
</aside>

## Alle Files in einem Ordner auflisten

```{r}
datadir <- "data/"
list_of_files <- datadir |>
    list.files(pattern = "csv", recursive = TRUE, full.names = TRUE)
```

```{r}
list_of_files
```

## Funktion auf Liste anwenden

```{r}
#| message: false
#| warning: false
data <- list_of_files |> 
    map_dfr(~ import_function(.x))
```

## Variablen auswählen und umbennen

```{r}
data <- data |>
    select(-contains("static"),
           -contains("fixation"),
           -contains("image"),
           -contains("instruction"),
           -contains("feedback"))
```

```{r}
data <- data |>
    select(trial = main_blocks_loop.thisN,
           ID = Pseudonym,
           cue,
           direction,
           response = dots_keyboard_response.keys,
           rt = dots_keyboard_response.rt)

```

## Neue Variablen definieren

### Korrekte Antworten
```{r}
data <- data |>
    mutate(choice = if_else(response == "j", "right", "left"),
           response = if_else(choice == "right", 1, 0))

```

```{r}
data <- data |>
    mutate(correct = as.numeric(choice == direction))
```

```{r}
glimpse(data)
```

```{r}
data |> 
  slice_head(n = 20)
```

### Cue-Bedingungsvariable

```{r}
data <- data |>
    mutate(condition = case_when(cue == "none" ~ "neutral",
                                 cue == direction ~ "valid",
                                 cue != direction ~ "invalid"))
```

### Daten als CSV speichern

An dieser Stelle speichern wir den neu kreierten Datensatz als `.csv` File. Somit können wir die Daten einfach importieren, ohne die ganzen Schritte wiederholen zu müssen.

```{r}
data |> write_csv(file = "data_clean/rdkdata.csv")
```

```{r}
data |> 
  slice_head(n = 20)
```

## Gruppierungsvariablen 

```{r}
data <- data |>
    mutate_if(is.character, as.factor)
```

```{r}
glimpse(data)
```

## Accuracy pro Person/Bedingung

Accuracy pro Person und pro Bedingung berechnen.

```{r}
accuracy <- data |>
    group_by(ID, condition) |>
    summarise(N = n(),
              ncorrect = sum(correct),
              accuracy = mean(correct))

```   

```{r}
accuracy
```

## Visualisieren

```{r fig.height=12, fig.width=15}
accuracy |> 
  ggplot(aes(x = condition, y = accuracy, fill = condition)) +
  geom_col() +
  scale_fill_manual(
    values = c(invalid = "#9E0142",
    neutral = "#C4C4B7",
    valid = "#2EC762")
  ) +
  labs(
    x = "Cue",
    y = "Proportion correct",
    title = "Accuracy per person/condition"
  ) +
  theme_linedraw(base_size = 28) +
  facet_wrap(~ID)
```