---
title: "Signal Detection Theory: II"
description: | 
    Beispiel: PsychoPy Experiment.
date: "2022-03-29"
author:
  - name: Andrew Ellis
    url: https://github.com/awellis
    affiliation: Kognitive Psychologie, Wahrnehmung und Methodenlehre, Universität Bern 
    affiliation-url: https://www.kog.psy.unibe.ch
    orcid: 0000-0002-2788-936X
license: CC BY
citation: true
bibliography: ../../bibliography.bib
format:
    html:
        toc: true
        code-link: true
---

```{r}
#| include: false

# Set working directory of R
knitr::opts_knit$set(root.dir = '../../data/session_6')
```

:::{.callout-note}
👉 [R Code für dieses Kapitel downloaden](../../downloadable_files/signal-detection-2.R)

👉 [Daten downloaden](../../data/session_6/data/session-6.csv)
:::

# SDT Kennzahlen für alle VPn berechnen

Wir werden nun `d'`, `k` und `c` (bias) für alle Versuchspersonen in diesem Datensatz berechnen.

:::{.callout-note}
Wichtig: Was erwarten wir für die Parameter `d'` und `c`? Hinweis: Der __Cue__ war entweder rechts oder links (oder neutral). Wie sollte das die Parameter beeinflussen?
:::

## Daten importieren

Zuerst die Daten downloaden, und speichern.

```{r}
#| message: false
#| warning: false

library(tidyverse)
d <- read_csv("data/session-6.csv")
```

## Variablen bearbeiten

Zu `factor` konvertieren, etc.

```{r}
d <- d |>
    select(ID, condition, cue, direction, choice) |>
    mutate(across(where(is.character), ~as_factor(.)),
           cue = fct_relevel(cue, "left", "none", "right")) |>
    drop_na()
```

## Trials klassifizieren

Als `Hit`, `Miss`, `CR` und `FA`.

```{r}
#| eval: false

sdt <- d |>
    mutate(type = case_when(
        direction == "___" & choice == "___" ~ "___"),
        ___,
        ___,
        ___)

```

```{r}
#| include: false

sdt <- d |>
    mutate(type = case_when(
        direction == "right" & choice == "right" ~ "Hit",
        direction == "right" & choice == "left" ~ "Miss",
        direction == "left" & choice == "left" ~ "CR",
        direction == "left" & choice == "right" ~ "FA"))

```

```{r}
sdt
```

## SDT Kennzahlen zusammenzählen

```{r}
sdt_summary <- sdt |>
    group_by(ID, cue) |>
    count(type)
```

```{r}
sdt_summary
```

## Von `wide` zu `long` konvertieren

```{r}
sdt_summary <- sdt_summary |>
    pivot_wider(names_from = type, values_from = n)
```

```{r}
sdt_summary
```

## Funktionen definieren

```{r}
replace_NA <- function(x) {
    x = ifelse(is.na(x), 0, x)
    x
}

correct_zero_one <- function(x) {
    if (identical(x, 0)) {
        x = x + 0.001
    } else if (identical(x, 1)) {
        x = x - 0.001
    }
    x
}
```

## NAs ersetzen

```{r}

sdt_summary <- sdt_summary |>
    mutate(across(c(Hit, Miss, FA, CR), replace_NA))
```

## Hit Rate und False Alarm Rate berechnen

```{r}
#| eval: false

sdt_summary <- sdt_summary |>
    mutate(hit_rate = ___,
           fa_rate = ___)

```

```{r}
#| include: false

sdt_summary <- sdt_summary |>
    mutate(hit_rate = Hit/(Hit + Miss),
           fa_rate = FA/(FA + CR))

```

## Werte 0 und 1 korrigieren

```{r}
sdt_summary <- sdt_summary |>
    mutate(across(c(hit_rate, fa_rate), correct_zero_one))
```

## Z-Transformation

```{r}
#| eval: false

sdt_summary <- sdt_summary |>
    mutate(zhr = ___,
           zfa = ___)
```

```{r}
#| include: false

sdt_summary <- sdt_summary |>
    mutate(zhr = qnorm(hit_rate),
           zfa = qnorm(fa_rate))
```

## SDT Kennzahlen berechnen

```{r}
#| eval: false

sdt_summary <- sdt_summary |>
    mutate(dprime = ___,
           k = ___,
           c = ___) |>
    mutate(across(c(dprime, k, c), round, 2))
```

```{r}
#| include: false

sdt_summary <- sdt_summary |>
    mutate(dprime = zhr - zfa,
           k = -zfa,
           c = -0.5 * (zhr + zfa)) |>
    mutate(across(c(dprime, k, c), round, 2))
```

## Variablen auswählen

```{r}
sdt_final <- sdt_summary |>
    select(ID, cue, dprime, k, c)
```

# SDT als GLM

:::{.callout-tip}
Vertiefung: Wir können `d'`, `k` und `c` auch als Regressionskoeffizienten einer _Probit_ Regression schätzen.
:::

## Eine Person auswählen.

```{r}
SU6460 <- d |>
    filter(ID %in% "SU6460")

SU6460_sdt <- sdt_final |>
    filter(ID %in% "SU6460")

```

## Visualisieren

```{r}
SU6460_sdt
```

```{r}
SU6460_sdt |>
    ggplot(aes(x = cue, y = dprime, group = 1)) +
    geom_line() +
    geom_point(shape = 21, size = 3, fill = "white")
```

```{r}
SU6460_sdt |>
    ggplot(aes(x = cue, y = c, group = 1)) +
    geom_line() +
    geom_point(shape = 21, size = 3, fill = "white")
```

## Generalized Linear Model

Check `levels`: `right` muss die zweite Faktorstufe sein!

```{r}
levels(SU6460$choice)
```

```{r}
SU6460_glm_k_left <- glm(choice ~ direction,
                      family = binomial(link = "probit"),
                      data = SU6460 |> filter(cue == "left"))

summary(SU6460_glm_k_left)
```

```{r}
SU6460_glm_k_right <- glm(choice ~ direction,
                       family = binomial(link = "probit"),
                       data = SU6460 |> filter(cue == "right"))

summary(SU6460_glm_k_right)
```

```{r}
SU6460 <- SU6460 |>
    mutate(dir = if_else(direction == "left", -1/2, 1/2))
```

```{r}
SU6460_glm_c_left <- glm(choice ~ dir,
                       family = binomial(link = "probit"),
                       data = SU6460 |> filter(cue == "left"))
summary(SU6460_glm_c_left)
```

```{r}
SU6460_glm_c_right <- glm(choice ~ dir,
                        family = binomial(link = "probit"),
                        data = SU6460 |> filter(cue == "right"))

summary(SU6460_glm_c_right)
```
