---
title: "Reaktionszeiten: I"
description: | 
    Anwendungen.
date: "2022-04-05"
author:
  - name: Andrew Ellis
    url: https://github.com/awellis
    affiliation: Kognitive Psychologie, Wahrnehmung und Methodenlehre, Universität Bern 
    affiliation-url: https://www.kog.psy.unibe.ch
    orcid: 0000-0002-2788-936X
license: CC BY
citation: true
bibliography: ../../bibliography.bib
format:
    html:
        toc: true
        code-link: true
---

```{r}
#| include: false

# Set working directory of R
knitr::opts_knit$set(root.dir = '../../data/session_7')
```

:::{.callout-note}
👉 [R Code für dieses Kapitel downloaden](../../downloadable_files/response-times-1.R)

👉 [Daten downloaden](../../data/session_7/data/session-7.csv)
:::

# ADHD

```{r}
#| message: false
#| warning: false

library(tidyverse)
```

```{r}
#| eval: false
#| include: false

set.seed(243249)
d <- tibble(control = brms::rexgaussian(n = 300, 
                                        mu = 800, 
                                        sigma = 50, 
                                        beta = 150),
            adhd = brms::rexgaussian(n = 300, 
                                     mu = 850, 
                                     sigma = 50, 
                                     beta = 250))
d |> write_csv("data/session-7.csv")
```

```{r}
#| message: false
#| warning: false

d <- read_csv("data/session-7.csv")
```
 
```{r}
glimpse(d)
```

```{r}
d <- d |>
  pivot_longer(everything(), 
               names_to = "group", values_to = "rt") |> 
  mutate(group = as_factor(group)) |> 
  arrange(group)
```

```{r}
glimpse(d)
```

```{r}
p1 <- d |> 
  ggplot(aes(rt)) +
  geom_histogram(aes(y = ..density..), 
                 colour = "black", fill = "white",
                 binwidth = 10) +
  geom_density(lwd = 1, colour = 4,
               fill = 4, alpha = 0.25) +
  facet_wrap(~group, ncol = 1) +
  xlab("Response time [ms]") +
  xlim(c(0, 2200))
```

```{r}
#| message: false
#| warning: false

p1
```

## Zusammenfassen: zentrale Tendenz und Dispersion

### Mittelwert und Standardabweichung

```{r}
d %>% 
  group_by(group) %>% 
  summarise(mean = mean(rt),
            sd = sd(rt))
```

### Median und Interquartilsbereich

Der Interquartilsbereich repräntiert den Unterschied zwischen dem ersten (25. Perzentil) und dritten (75. Perzentil) Quartil. In diesem Bereich befinden sich 50% der Datenpunkte.

```{r}
d %>% 
  group_by(group) %>% 
  summarise(mean = median(rt),
            q25 = quantile(rt, probs = 0.25),
            q75 = quantile(rt, probs = 0.75)) |> 
  mutate(IQR = q75 - q25)
```

```{r}
d %>% 
  group_by(group) %>% 
  summarise(mean = median(rt),
            IQR = IQR(rt))
```

```{r}
funs <- list(mean = mean, median = median, 
             sd = sd, IQR = IQR)

by_group <- d |>
  group_by(group) |>
  summarise(across(rt, funs, .names = "{.fn}")) |>
  mutate(across(where(is.numeric), ~round(., 2)))
```

```{r}
by_group
```

```{r}
#| message: false
#| warning: false

p1 +
  geom_vline(aes(xintercept = mean), 
             data = by_group,
             color = "steelblue",
             lwd = 1.5) +
  geom_vline(aes(xintercept = median), 
             data = by_group, 
             color = "red",
             lwd = 1.5)
```

### Zentrale Tendenz bei schiefen Verteilungen

Sowohl Mittelwert als auch Median sind jedoch problematisch als Masse der zentralen Tendenz für asymmetrische Verteilungen. Der Mittelwert kann durch eine hohe Schiefe und Ausreissern verschoben werden, und repräsentiert die zentrale Tendenz der Verteilung nicht besonders gut. 

Der Median ist ein besseres Mass für eine typische Beobachtung aus dieser Verteilung, ist jedoch nicht erwartungstreu, das heisst der Median überschätzt den Populationsmedian. Der Grad der Überschätzung steigt mit sinkender Anzahl Beobachtungen (d.h. vor allem bei kleinen Stichproben).

### Quantile

```{r}
deciles <- seq(0.1, 0.9, length.out = 9)
```

```{r}
quantile_fun <- function(x, probs = c(0.25, 0.5, 0.75)) {
  tibble(rt = quantile(x, probs, type = 8), quantile = probs)
}
```

```{r}
#| message: false
#| warning: false

d_quantiles <- d %>% 
  group_by(group) %>% 
  summarise(quantile_fun(rt, probs = deciles))
```

```{r}
d_quantiles
```

### Shift function

Wir müssen nun den Dataframe mit den Quantilen ins "wide" Format konvertieren, um zwei Spalten für die `control` und `adhd` Gruppen zu erhalten. Danach können wir die Differenzen zwischen den Gruppen für jedes Quantil berechnen.

```{r}
d_quantile_differences <- d_quantiles |> 
  pivot_wider(names_from = "group", values_from = "rt") 
```

```{r}
d_quantile_differences
```

```{r}
d_quantile_differences <- d_quantile_differences |> 
    mutate(`control - adhd` = control - adhd)
```

```{r}
d_quantile_differences
```

### Shift function grafisch darstellen

```{r}
d_quantile_differences %>% 
  ggplot(aes(x = control, y = `control - adhd`)) +
  geom_hline(yintercept = 0, linetype = 3) +
  geom_vline(xintercept = d_quantile_differences %>% 
               filter(quantile == "50%") %>% 
               select(adhd) %>% 
               pull(), linetype = 3) +
  geom_line(aes(group = 1), color = "steelblue", size = 2) +
  geom_point(shape = 21, color = "steelblue", fill = "white", size = 5, stroke = 1) +
  coord_cartesian(ylim = c(-300, 300))
```

```{r}
#| eval: false

install.packages("remotes")
remotes::install_github("GRousselet/rogme")
```

```{r}
# library(rogme)
```

```{r}
out <- rogme::shifthd(d, rt ~ group)
```

```{r}
rogme::plot_sf(out)
```