---
title: "Evidence Accumulation Models: I"
description: | 
    Theory, Simulation
date: "2022-04-12"
author:
  - name: Andrew Ellis
    url: https://github.com/awellis
    affiliation: Kognitive Psychologie, Wahrnehmung und Methodenlehre, Universität Bern 
    affiliation-url: https://www.kog.psy.unibe.ch
    orcid: 0000-0002-2788-936X
license: CC BY
citation: true
bibliography: ../../bibliography.bib
format:
    html:
        toc: true
        code-link: true
        code-fold: false
        code-tools: true
---

<!-- :::{.callout-note} -->
<!-- 👉 [R Code für dieses Kapitel downloaden](../../downloadable_files/evidence-accumulation-1.R) -->
<!-- ::: -->



```{r}
#| label: load-packages
#| echo: false
#| message: false
#| warning: false
library(tidyverse)
library(viridis)

```


# Model in R
Wir versuchen, nun eine Entscheidung in R zu simulieren. Wir gehen davon aus, dass wir die Zeit in ganz kleine Schritten $\Delta_t$ unterteilen (diskrete Zeit).

Wir modellieren die aktuelle Decision Variable zu Zeitpunkt $t$ als normalverteilte Zufallszahl, bei der die `driftrate` den Mittelwert der Evidenz repräsentiert, und `sd` die Standardabweichung.

```{r}
driftrate <- 0.5
sd <- 0.1
```

```{r}
evidence <- rnorm(n = 1, mean = driftrate, sd = sd)
evidence
```

Dies bedeutet, dass zum Zeitpunkt $t$ die Evidenz ungefähr `r round(evidence, 2)` beträgt. Da die Evidenz die durchschnittliche Steigung repräsentiert, wird Evidenz $>0$ dazu führen, dass ein Schritt in Richtung der oberen Grenze gemacht wird. Wäre die Evidenz negativ, wird ein Schritt nach unten gemacht. Da die Evidenz aus einer Normalverteilung gezogen wird, ist es also möglich, dass die Evidenz zufällig negativ wird, obwohl die drift rate, d.h. die Repräsentation der Stimulusstärke, positiv ist.

:::{.callout-note}
Es wird angenommen, dass dieser Aspekt einigermassen gut die Vorgänge im Gehirn abbildet, da die neuronalen Antworten auf einen Reiz variabel sind (dies bedeutet, dass Neurone immer unterschiedlich auf einen Reiz reagieren, auch wenn dieser gleich bleibt).
:::


Wenn wir dieses Prozess nun über einen Zeitraum wiederholen, und die `evidence` Werte aufsummieren, erhalten wir die *decision variable*. Diese sieht aus wie ein *random walk* mit einem Drift in die Richtung der durchschnittlichen Evidenz.


## Random walk simulieren

Ein random walk ist das Resultat der Aufsummierung von Zufallszahlen. Probieren Sie es selber aus; simulieren Sie einen random walk mit 100 Zeitschritten. Fangen Sie bei $0$ an, ziehen Sie 99 normalverteilte Zufallszahlen und berechnen Sie die kumulierte Summe.  Plotten Sie das Resultat.


Dieser random walk hat keinen Trend, weil wir immer aus einer Normalverteilung mit Mittelwert $\mu=0$ ziehen. Wenn wir stattdessen aus einer Verteilung mit $\mu=0.1$ ziehen, erhalten wir einen positiven Trend.

```{r}
set.seed(546)

# hier z.B> standardnormalverteilte Zahlen
zufallszahlen_1 <- c(0, rnorm(99, 0, 1))
random_walk_1 <- cumsum(zufallszahlen_1)

plot(1:100, random_walk_1, type = "s", col = "#7fc97f", 
     ylim=c(-10,30), lwd = 2, 
     xlab = "Zeit", ylab="Random Walk")
```

```{r}
zufallszahlen_2 <- c(0, rnorm(99, 0.3, 1))
random_walk_2 <- cumsum(zufallszahlen_2)

plot(1:100, random_walk_1, type = "s", col = "#7fc97f", 
     ylim=c(-10,30), lwd = 2, 
     xlab = "Zeit", ylab="Random Walk")
lines(1:100, random_walk_2, pch = 18, col = "#beaed4", 
      type = "s", lwd = 2)

legend("topleft", legend=c("Ohne Trend", "Mit Trend"),
       col=c("#7fc97f", "#beaed4"), lty = c(1, 1))
```






## Evidenzakkumulierung

Die Evidenzakkumulierung wird analog modelliert. Wenn wir explizit die Zeitschritte als Iterationen aufschreiben, können wir dies in R mit einer `for` Loop machen.

```{r}
driftrate <- 0.5
sd <- 0.1

n_steps <- 10
evidence <- rep(NA, n_steps)

dv <- rep(NA, n_steps)

time_steps <- 1:n_steps

# Wir ziehen den ersten Wert aus der Verteilung
evidence[1] <- rnorm(1, mean = driftrate, sd = sd)
dv[1] <- evidence[1]

# für jeden weitern Zeitpunkt ziehen wir wieder eine Zufallszahl und addieren zur kumulierten DV
for (t in 2:n_steps) {
    evidence[t] <- rnorm(1, mean = driftrate, sd = sd)
    dv[t] <- dv[t-1] + evidence[t]
}
```


```{r}
tibble(time_steps, evidence, dv) |> 
    pivot_longer(c(evidence, dv), names_to = "type", values_to = "value") |> 
    ggplot(aes(time_steps, value, linetype = type, color = type)) +
    geom_line() +
    geom_point(size = 4) +
    scale_color_viridis_d(begin = 0.2, end = 0.5)
```


Die Decision Variable `dv` repräsentiert nun die kumulierten Evidenz, aufgrund dessen das Gehirn eine Entscheiung treffen kann. Wenn die Decision Variable entweder grösser als die ober Grenze ist, oder kleiner als die untere Grenze, wird die Evidenzakkumulierung abgebrochen, und eine Antwort wird ausgelöst. Wir können nun noch die "non-decision time" hinzufügen, und den Anfangspunkt der Evidenzakkumulierung. Dieser Anfangspunkt ist ein sehr wichtiger Parameter, denn wenn der Anfagnspunkt nicht genau in der Mitte zwischen den beiden Grenzen liegt, dann braucht es natürlich weniger Evindenz, um die Grenze zu erreichen, welche näher beim Anfangspunkt liegt.

Anhand der folgenden Funktion lässt sich ein simpler Entscheidungsprozess simulieren, welcher alle wesentlichen Komponenten enthält: die `drift rate`, `boundary separation`, `bias` und die non-decision time `ndt`.

```{r echo=FALSE}
tribble(~Parameter, ~Bedeutung, ~Anwendung,
        "drift rate", "Qualität der Evidenz pro Zeiteinheit", "Task Schwierigkeit, Fähigkeit",
        "bias", "Anfangspunkt der Evidenzakkumulierung", "A priori Präferenz für eine der beiden Alternativen",
        "boundary separation", "Vorsicht (caution)", "Speed-Accuracy Trade-off",
        "non-decision time", "Verzögerung", "Periphere Prozesse") |> 

  knitr::kable()
```

## DDM Function

Um den Code zu verstehen, brauchen wir ein paar neue R Funktionen.

```{r}
seq_along(c("a", "b", "c"))
```

```{r}
min(1, -2)
```
```{r}
max(3, 4)
```

```{r}
as.numeric(2)
```

```{r}
array(dim = 2)
```
```{r}
#| eval: false
break()
```



Zeitangaben in Sekunden:

```{r}
bias <- 0.5
driftrate <- 0.8
decision_boundary <- 2
ndt <- 0.5
diffvar <- 0.1
dt <- 0.001
max_time <- 6
```

Bias muss zwischen den decisioon boundaries liegen.

```{r}
# rescale bias so that 0.5 lies halfway between upper and lower bound
bias <- as.numeric(2 * decision_boundary * bias - decision_boundary)
```


Zeitschritte:

```{r}
# initialize time_steps and dv
time_steps <- max_time/dt
dv <- array(dim = time_steps)
```


Evidenzakkumulierung, ausgehend vom _bias_:
```{r}
# start accumulating from bias (starting point)
dv[1] <- rnorm(1, mean = bias, sd = sqrt(dt))
```



```{r}
for (j in 2:time_steps) {

    # non-decision time
    if (j <= ndt/dt) {
        # dv bleibt gleich
        dv[j] <- dv[j-1]
    }
    else {
        # Akkumulierung fängt an
        error <- rnorm(1, 0, sqrt(diffvar * dt))
        # dv ist alte dv plus drift plus noise
        dv[j] <- dv[j-1] + driftrate * dt + error  # Cobb & Zacks (1985), Eq. 1.14
        
        # decision
        if (abs(dv[j]) > decision_boundary) {
            dv[j] <- dplyr::if_else(dv[j] > 0,
                             min(dv[j], decision_boundary),
                             max(dv[j], -decision_boundary))
            break()
        }
    }
}
```



```{r}
d <- dplyr::tibble(time = round(seq_along(dv) * dt, 3),
                     dv = dv,
                     steps = seq_along(dv),
                     driftrate = driftrate,
                     decision_boundary = decision_boundary,
                     bias = bias,
                     ndt = ndt)
```



```{r}
d |> 
    ggplot(aes(time, dv)) +
    geom_hline(yintercept = 0, linetype = 3) +
    geom_line() +
    scale_color_viridis_d(end = 0.8) +
    geom_hline(yintercept = c(-2, 2), color = "black", size = 1) 
```


### Function

```{r}
drift_diffusion <- function(bias = 0.5,
                            driftrate = 0.8,
                            decision_boundary = 2,
                            ndt = 0.5,
                            diffvar = 0.1,
                            dt = 0.001,
                            max_time = 6) {

    assertthat::assert_that(diffvar > 0)

    # rescale bias so that 0.5 lies halfway between upper and lower bound
    bias <- as.numeric(2 * decision_boundary * bias - decision_boundary)

    # initialize time_steps and dv
    time_steps <- max_time/dt
    dv <- array(dim = time_steps)

    # start acumulating from bias (starting point)
    dv[1] <- rnorm(1, mean = bias, sd = sqrt(dt))

    for (j in 2:time_steps) {

        # non-decision time
        if (j <= ndt/dt) {
            dv[j] <- dv[j-1]
        }
        else {
            error <- rnorm(1, 0, sqrt(diffvar * dt))
            dv[j] <- dv[j-1] + driftrate * dt + error  # Cobb & Zacks (1985), Eq. 1.14
            if (abs(dv[j]) > decision_boundary) {
                dv[j] <- dplyr::if_else(dv[j] > 0,
                                 min(dv[j], decision_boundary),
                                 max(dv[j], -decision_boundary))
                break()
            }
        }
    }
    d <- dplyr::tibble(time = round(seq_along(dv) * dt, 3),
                         dv = dv,
                         steps = seq_along(dv),
                         driftrate = driftrate,
                         decision_boundary = decision_boundary,
                         bias = bias,
                         ndt = ndt)
    return(d)
}
```




## Auswirkungen der Parameter

Wir können nun einige Trials plotten, um den Effekt dieser Parameter zu visualisieren.


### Drift rate

Wir fangen an mit der drift rate. Wenn diese $>> 0$ ist, wird die Obergrenze schnell erreicht, und es wir wenige Fehler geben. Ist die drift rate kleiner, aber immer noch $> 0$, wird die durschnittliche Zeit länger, um eine korrekte Antwort zu geben.

```{r code_folding=TRUE}
#| warning: false

set.seed(829)

slow <- drift_diffusion(driftrate = 0.8) |> mutate(type = "slow")
fast <- drift_diffusion(driftrate = 1.2) |> mutate(type = "fast")

fastslow <- bind_rows(fast, slow) 

fastslow |> 
    ggplot(aes(time, dv, color = type)) +
    geom_hline(yintercept = 0, linetype = 3) +
    geom_line() +
    scale_color_viridis_d(end = 0.8) +
    geom_hline(yintercept = c(-2, 2), color = "black", size = 1) +
    ggtitle("Grosse vs. kleine Drift Rate")
```

### Bias

Wenn der bias $>0.5$ ist, wird die Obergrenze schneller erreicht. Hier gibt es nun eine Interaktion mit der drift rate---ist diese klein, und der bias $<0.5$, ist die Chance, schnelle Fehler zu machen erhöht.

```{r code_folding = TRUE}
set.seed(29)

unbiased <- drift_diffusion(bias = 0.5) |> mutate(type = "unbiased")
upbiased <- drift_diffusion(bias = 0.7) |> mutate(type = "upbiased")
downbiased <- drift_diffusion(bias = 0.3) |> mutate(type = "downbiased")



bias <- bind_rows(unbiased, upbiased, downbiased) 

bias |> 
    ggplot(aes(time, dv, color = type)) +
    geom_hline(yintercept = 0, linetype = 3) +
    geom_line() +
    scale_color_viridis_d(end = 0.8) +
    geom_hline(yintercept = c(-2, 2), color = "black", size = 1) +
    ggtitle("Anfangspunkte")
```


### Boundary separation

Liegen die Grenzen weiter auseinander, braucht es mehr akkumulierte Evidenz, um eine der Grenzen zu erreichen. Dies führt dazu, dass weniger Fehler gemacht werden, da die zufällige Fluktuation über längere Zeit hinweg einen weniger starken Einfluss hat. Deshalb kann eine Verschiebung der Grenzen den Speed-Accuracy Trade-off erklären.


```{r code_folding = TRUE}
set.seed(84)

carefree <- drift_diffusion(decision_boundary = 1.6) |> mutate(type = "carefree")
cautious <- drift_diffusion(decision_boundary = 2.1) |> mutate(type = "cautious")

cautiouscareless <- bind_rows(carefree, cautious) 

decision_boundaries <- tribble(~type, ~decision_boundary,
                               "carefree", 1.6,
                               "cautious", 2.1)
cautiouscareless |> 
    ggplot(aes(time, dv, color = type)) +
    geom_hline(yintercept = 0, linetype = 3) +
    geom_line() +
    scale_color_viridis_d(end = 0.8) +
    geom_hline(aes(yintercept = decision_boundary, color = type), data = decision_boundaries) +
    geom_hline(aes(yintercept = -decision_boundary, color = type), data = decision_boundaries) +
    ggtitle("Unterschiede im Abstand zwischen den Grenzen")
```

### Non-decision time

Eine Veränderung der non-decision time hat eine Auswirkung auf die durschnittliche Reaktionszeit, hat aber keinen Einfluss auf die Fehlerrate.


```{r code_folding = TRUE}
set.seed(4534)

longndt <- drift_diffusion(ndt = 0.7) |> mutate(type = "longndt")
shortndt <- drift_diffusion(ndt = 0.2) |> mutate(type = "shortndt")

ndt <- bind_rows(longndt, shortndt) 

ndts <- tribble(~type, ~ndt,
                "longndt", 0.7,
                "shortndt", 0.2)

ndt |> 
    ggplot(aes(time, dv, color = type)) +
    geom_hline(yintercept = 0, linetype = 3) +
    geom_line() +
    scale_color_viridis_d(end = 0.8) +
    geom_vline(aes(xintercept = ndt, color = type), data = ndts) +
    geom_hline(yintercept = c(-2, 2), color = "black", size = 1) +
    ggtitle("Unterschiede in der Non-Decision Time")
```



## Simulationen


Die Verteilungsfunktion sind im R Package `rtdists` enthalten. Damit können zum Beispiel Zufallszahlen aus der DDM Verteilung ziehen, ohne dass wir den Prozess wie oben Schritt für Schritt modellieren müssen.


```{r}
library(rtdists)
```


Wir können so ein Experiment simulieren, bei dem die Fehler im Schnitt schneller als die korrekten Antworten sind, indem wir eine A Priori Präferenz für die Untergrenze definieren (`z = 0.2`).

Die 5 wichtigsten Argumente der Funktion sind:

```
n: Anzahl Zufallszahlen
a: boundary separation
v: drift rate
t0: non-decision time
z: bias
```



```{r}
rts <- rdiffusion(500, a = 1, v = 2, t0 = 0.5, z = 0.2)

glimpse(rts)
```

```{r}
head(rts)
```


```{r code_folding=TRUE}
rts |> 
  ggplot(aes(rt, response, fill = response)) +
  geom_violin() +
  geom_jitter(height = 0.1, alpha = 0.5) +
  scale_fill_viridis_d(option = "B", direction = -1, 
                       begin = 1/3, end = 3/3) +
  xlim(c(0, 2))
```


```{r}
rts |> 
    group_by(response) |> 
    summarise(mean = mean(rt),
              median = median(rt),
              sd = sd(rt))
```
