---
title: "Übung 7"
description: |
  Group-level Analyse von DDM Parametern.
date: "2022-05-10"
author:
  - name: Andrew Ellis
    url: https://github.com/awellis
    affiliation: Kognitive Psychologie, Wahrnehmung und Methodenlehre, Universität Bern
    affiliation-url: https://www.kog.psy.unibe.ch
    orcid: 0000-0002-2788-936X
license: CC BY
citation: true
bibliography: ../../bibliography.bib
format:
    html:
        toc: true
        code-link: true
---
```{r}
#| include: false

# Set working directory of R
knitr::opts_knit$set(root.dir = '../../data/exercise-07/data')
```

:::{.callout-note}
Die Daten für diese Übung finden Sie hier: 

👉 [Download Data](../../data/exercise-07/data/estimated-ddm-params.csv)


Laden Sie bitte Ihre Lösung als Word Dokument oder R Skript bis **Dienstag, 31.5.2022, um 00:30 Uhr**, in den Order für Übung 7 auf ILIAS.


Nennen Sie Ihr File *Matrikelnummer_Nachname_uebung-6.R* oder *Matrikelnummer_Nachname_uebung-6.docx*.
:::

# Aufgabenstellung

1) Signal detection

2) DDM



## Daten einlesen

Downloaden Sie die Daten, und die wahren Parameter (zum Vergleich).

Wir laden die Daten in ein DataFrame, `d`. Ich habe ein RT Experiment simuliert, in dem 4 Versuchspersonen in 2 Bedingungen ("A" und "B") getestet wurden. Die experimentelle Manipulation sollte sich vor allem auf einen Parameter unterschieden. In dieser Übung geht es darum, herauszufinden, auf welchen Parameter die Manipulation einen Einfluss hat.

## Aufgaben

:::{.callout-important}

1) Führen Sie die Parameterschätzung mehrmals aus, und berichten Sie die resultierenden Parameter.  Es kann sein, dass nicht immer dasselbe rauskommt (deshlab machen wir es mehrmals). Welcher Parameter wurde beeinflusst?

2) Überlegen Sie sich, wie Sie weiterführen würden. Wie können Sie zeigen, dass es in einem Parameter einen Unterschied zwischen den Bedingungen gibt? Wie können Sie zeigen, dass es in den anderen Parameter keine Unterschied gibt? Beschreiben Sie in einem Paragraphen, was Sie sich überlegt haben.
:::


```{r}
#| eval: true
#| echo: true
#| warning: false

library(tidyverse)

d <- read_csv("estimated-ddm-params.csv")
```


## Daten vorbereiten

Wir schauen uns die Daten an:

```{r}
d |> glimpse()
```
